【裁判字號】    99,訴,440
【裁判日期】    991101
【裁判案由】    違反毒品危害防制條例
【裁判全文】
臺灣雲林地方法院刑事判決               99年度訴字第440號
公  訴  人  臺灣雲林地方法院檢察署檢察官
被      告  丙○○
選任辯護人  黃逸柔律師
被      告  丁○○
選任辯護人  李建忠律師
被      告  己○○
選任辯護人  黃逸柔律師
被      告  辛○○
選任辯護人  林彥百律師
被      告  壬○○
選任辯護人  林彥百律師
被      告  癸○○
選任辯護人  黃逸柔律師
被      告  子○○
選任辯護人  林彥百律師
被      告  乙○○
選任辯護人  張蓁騏律師
上列被告因違反毒品危害防制條例案件，經檢察官提起公訴（99
年度偵字第2431號、99年度偵字第2431號、第2529號、第2572號
、第2741號、第3010號、第3082號、99年度偵字第3418號），本
院判決如下：
    主  文
丙○○所犯罪名及處罰，詳如附表七「所犯罪名及處罰」欄所示
，應執行有期徒刑肆年。未扣案之販賣第二級毒品所得新臺幣
仟伍佰元應與丁○○連帶沒收之，如全部或一部不能沒收時，以
其與丁○○之財產連帶抵償之。扣案之甲基安非他命拾貳包（合
計驗餘淨重壹貳點貳零玖公克）、甲基安非他命陸包（合計驗
餘淨重壹點零壹玖公克），均沒收銷燬之；扣案雙卡行動電話壹
支（內含門號0000000000號SIM 卡壹張）、NOKIA 牌行動電話壹
支（內含門號0000000000號SIM 卡壹張）、包裝上開甲基安非他
命之空包裝袋共拾捌個、空夾鍊袋壹疊，均沒收之。
丁○○所犯罪名及處罰，詳如附表七「所犯罪名及處罰」欄所示
，應執行有期徒刑玖年。未扣案之販賣第一級毒品所得新臺幣貳
仟元、販賣第二級毒品所得貳萬肆仟伍佰元沒收之，如全部或一
部不能沒收時，以其財產抵償之；未扣案之販賣第二級毒品所得
新臺幣仟伍佰元應與丙○○連帶沒收之，如全部或一部不能沒
收時，以其與丙○○之財產連帶抵償之。扣案之海洛因伍包（合
計驗餘淨重柒點陸肆公克）、甲基安非他命拾貳包（合計驗餘淨
重拾貳點貳零玖公克）、甲基安非他命陸包（合計驗餘淨重壹
點零壹玖公克），均沒收銷燬之；扣案雙卡行動電話壹支（內含
門號0000000000號SIM 卡壹張）、NOKIA 牌行動電話壹支（內含
門號0000000000號SIM 卡壹張）、包裝上開海洛因之空包裝袋伍
個、甲基安非他命之空包裝袋共拾捌個、空夾鍊袋壹疊，均沒收
之。
己○○所犯罪名及處罰，詳如附表七「所犯罪名及處罰」欄所示
，應執行有期徒刑年捌月。未扣案之販賣第二級毒品所得新臺
幣壹仟佰元應與辛○○連帶沒收之，如全部或一部不能沒收時
，以其與辛○○之財產連帶抵償之。扣案之甲基安非他命貳包（
合計驗餘淨重零點玖壹伍玖公克），沒收銷燬之；扣案LG牌行動
電話壹支（內含門號0000000000號SIM 卡壹張）、MOTOROLA牌行
動電話壹支（內含門號0000000000號SIM 卡壹張）、G-PLUS牌行
動電話壹支（含門號0000000000號SIM 卡壹張）、包裝上開甲基
安非他命之空包裝袋貳個，均沒收之。
辛○○所犯罪名及處罰，詳如附表七「所犯罪名及處罰」欄所示
，應執行有期徒刑肆年貳月。未扣案之販賣第二級毒品所得新臺
幣壹仟元沒收之，如全部或一部不能沒收時，以其財產抵償之；
未扣案之販賣第二級毒品所得新臺幣壹仟佰元應與己○○連帶
沒收之，如全部或一部不能沒收時，以其與己○○之財產連帶抵
償之。扣案之甲基安非他命貳包（合計驗餘淨重零點玖壹伍玖公
克），沒收銷燬之；扣案之白色山寨版行動電話壹支、LG牌行動
電話壹支（內含門號0000000000號SIM 卡壹張）、MOTOROLA牌行
動電話壹支（內含門號0000000000號SIM 卡壹張）、G-PLUS牌行
動電話壹支（含門號0000000000號SIM 卡壹張）、包裝上開甲基
安非他命之空包裝袋貳個，均沒收之。
壬○○所犯罪名及處罰，詳如附表七「所犯罪名及處罰」欄所示
，應執行有期徒刑年玖月。未扣案之販賣第二級毒品所得新臺
幣壹仟伍佰元沒收之，如全部或一部不能沒收時，以其財產抵償
之。扣案之甲基安非他命壹包（驗餘淨重零點柒伍捌陸公克）沒
收銷燬之；扣案MOTOROLA牌行動電話壹支（內含門號0000000000
號SIM 卡壹張）、包裝上開甲基安非他命之空包裝袋壹個，均沒
收之。
癸○○所犯罪名及處罰，詳如附表七「所犯罪名及處罰」欄所示
，應執行有期徒刑肆年。未扣案之販賣第二級毒品所得新臺幣肆
仟元應與子○○連帶沒收之，如全部或一部不能沒收時，以其與
子○○之財產連帶抵償之。扣案SONY ERICSSON 牌銀色行動電話
壹支（內含門號0000000000號SIM 卡壹張）、SONY ERICSSON 牌
黑色行動電話壹支（內含門號0000000000號SIM 卡壹張），均沒
收之。
子○○所犯罪名及處罰，詳如附表七「所犯罪名及處罰」欄所示
，應執行有期徒刑年拾月。未扣案之販賣第二級毒品所得新臺
幣肆仟元應與癸○○連帶沒收之，如全部或一部不能沒收時，以
其與癸○○之財產連帶抵償之。扣案SONY ERICSSON 牌銀色行動
電話壹支（內含門號0000000000號SIM 卡壹張）、SONY
ERICSSON牌黑色行動電話壹支（內含門號0000000000號SIM 卡壹
張），均沒收之。
乙○○所犯罪名及處罰，詳如附表七「所犯罪名及處罰」欄所示
，應執行有期徒刑伍年捌月。未扣案之販賣第三級毒品所得新臺
幣仟伍佰元沒收之，如全部或一部不能沒收時，以其財產抵償
之。未扣案SONY ERICSSON 牌行動電話壹支（內含門號
0000000000號SIM 卡壹張）沒收之，如全部或一部不能沒收時，
追徵其價額。
    事  實
一、丙○○前因施用第一級毒品海洛因案件，經臺灣板橋地方法
    院以96年度訴字第1068號判處有期徒刑6 月，經減刑為有期
    徒刑3 月確定，於民國96年11月20日縮刑期滿執行完畢。辛○○前因施用第二級毒品案件，經本院以98年度虎簡字第
    253 號判處有期徒刑3 月確定，易服社會勞動時數為540 小
    時，於99年4 月29日完成易服社會勞動而執行完畢。己○○
    前因詐欺案件，經本院以95年度六簡字第466 號、96年度六
    簡字第349 號分別判處有期徒刑3 月、6 月（減為有期徒刑
    3 月），嗣第1 案經減刑為有期徒刑1 月又15日後與第2 案
    合併定應執行有期徒刑4 月又15日，於96年1 月12日易科罰
    金執行完畢。壬○○前因傷害案件，經臺灣臺中地方法院以
    91年度中簡字第443 號判處有期徒刑3 月確定；復因強盜案
    件，經同院以91年度訴字第794 號判處有期徒刑6 年確定；
    上開2 罪，其中傷害案件，經減刑為有期徒刑1 月15日後，
    並合併定應執行有期徒刑6 年1 月，於99年3 月9 日因縮短
    刑期假釋出監，於97年1 月10日假釋期滿未經撤銷，以執行
    完畢論。癸○○前因轉讓第三級毒品案件，經臺灣桃園地方
    法院以96年度易字第1181號分別判處有期徒刑3 月、6 月，
    應執行有期徒刑8 月，嗣因上訴而經臺灣高等法院以98年度
    上易字第1166號駁回上訴確定，於98年11月10日易科罰金執
    行完畢。
二、丁○○、丙○○、辛○○、己○○、壬○○、癸○○、子○○、乙○○等人，均明知海洛因、甲基安非他命、愷他命（
    Ketamine，又稱K 他命）分別係毒品危害防制條例所列管之
    第一、二、三級毒品，非經許可不得販賣、持有，竟共同或
    分別意圖營利而基於販賣第一、二、三級毒品海洛因、甲基
    安非他命、愷他命之犯意聯絡或單獨犯意，並於下列時間、
    地點，共同或分別單獨為販賣海洛因、安非他命、愷他命之
    行為：
  (一)丁○○、丙○○部分：
    1.丁○○分別基於販賣第一級毒品海洛因、第二級毒品甲基
      安非他命以營利之單獨犯意，持用門號0000000000號雙卡
      行動電話，於附表一所示之時間，與如附表一所示「買受
      人」欄之張景盛、陳建豐、丙○○、蔡合坤等人聯繫，約
      定於附表一之地點進行交易，再前往交易地點，各以如附
      表一所示之交易方式及價格，多次販賣第一級毒品海洛因
      、第二級毒品甲基安非他命予張景盛、陳建豐、丙○○、
      蔡合坤等人。
    2.丙○○與丁○○共同基於販賣第二級毒品甲基安非他命以
      營利之犯意聯絡，由丙○○持用門號0000000000號NOKIA
      牌行動電話，於附表二所示之時間，與如附表二所示「買
      受人」欄之張宏維、己○○聯繫，約定於如附表二所示之
      地點進行交易，丙○○均係前往丁○○住處，向丁○○拿
      取甲基安非他命，從中抽取些許甲基安非他命預備供己使
      用，並分別以如附表二所示之交易方式及價格，販賣第二
      級毒品甲基安非他命予張宏維、己○○，並將所得款項交
      給丁○○。
  (二)己○○、辛○○部分：
    1.辛○○分別基於販賣第二級毒品甲基安非他命以營利之單
      獨犯意，分別持用門號0000000000號白色山寨版行動電話
      及借用友人之0000000000號行動電話，於附表三所示之時
      間，與如附表三所示「買受人」欄之蕭鴻儒、己○○聯繫
      ，約定於如附表三所示之地點進行交易後，各以如附表三
      所示交易方式及之價格，販賣第二級毒品甲基安非他命予
      蕭鴻儒、己○○。
    2.己○○與辛○○共同基於販賣第二級毒品甲基安非他命以
      營利之犯意聯絡，由己○○持用門號0000000000號G-PLUS
      牌行動電話及0000000000號MOTOROLA牌行動電話，於附表
      四所示之時間，與如附表四所示「買受人」欄之林三豐、
      高均勝等人聯繫，約定於如附表四所示之地點進行交易，
      己○○即以上開行動電話撥打辛○○持用之0000000000號
      LG牌行動電話、上開0000000000號行動電話通知辛○○於
      約定時間，送甲基安非他命至指定地點給己○○，而己○○取得甲基安非他命後，復各以如附表四所示之交易方式
      及價格，多次販賣第二級毒品甲基安非他命予林三豐、高
      均勝，並將所得款項交給辛○○。
  (三)壬○○部分：
    1.壬○○基於販賣第二級毒品甲基安非他命以營利之犯意，
      持用門號0000000000號MOTOROLA牌行動電話於99年3 月6
      日12時53分許，與曾文正所持用之0000000000號行動電話
      聯絡交易毒品事宜後，壬○○即前往雲林縣林內鄉林南村
      郵局附近，將甲基安非他命1 小包，以暫時賒欠方式販賣
      予曾文正，並要求曾文正事後將新臺幣（下同）1,500 元
      交給不知情之壬○○妹妹，而輾轉得款1,500 元。
    2.壬○○基於持有第二級毒品甲基安非他命之犯意，於99年
      5 月13日1 、2 時許，在彰化縣員林鎮某7-11便利商店，
      自真實姓名、年籍不詳綽號「阿信」（即「信兄」、「長
      腳（臺語）」）之成年男子受讓而持有甲基安非他命1 包
      （淨重0.7868克，取樣0.0282克〈已鑑析用罄〉，驗餘淨
      重0.7586克）及第三級毒品氟硝西泮1 包（俗稱FM2 ，內
      含藥丸4 顆，合計淨重0.8063公克，取樣0.2024公克〈已
      鑑析用罄〉，合計驗餘淨重0.6039公克）。嗣於同日6 時
      許，因涉犯販賣毒品案件為警拘捕到案，經法院裁定羈押
      禁見，於99年5 月14日1 時25分，送往臺灣雲林看守所羈
      押時，始為看守所戒護科科員執行新收檢查時，於壬○○
      身上夾克內發現上開甲基安非他命1 包及氟硝西泮1 包（
      含有藥丸4 顆）而予以扣案。
  (四)癸○○、子○○部分：
    癸○○與子○○共同基於販賣第二級毒品甲基安非他命以營
    利之犯意聯絡，由癸○○持用門號0000000000號銀色Sony
    Ericsson牌、0000000000號黑色SONY ERICSSON 牌行動電話
    ，與如附表五所示「買受人」欄之許家誠、壬○○、楊原東
    等人聯繫，約定於如附表五所示之地點進行交易，隨後由癸○○將甲基安非他命及0000000000號行動電話交付予子○○
    ，推由子○○前往交易地點，並持用上開電話與許家誠、壬○○、楊原東等人確認聯繫，各以附表五所示之交易方式及
    價格，多次販賣第二級毒品甲基安非他命予許家誠（起訴書
    誤載為許家維）、壬○○、楊原東，並將獲得之款項交給癸○○。
  (五)乙○○部分：
    乙○○分別基於販賣第三級毒品愷他命以營利之犯意，持用
    門號0000000000號Sony Ericsson 牌行動電話，於附表六所
    示之時間，與附表六所示「買受人」欄之甲○○、癸○○、
    戊○○聯繫後，即前往如附表六所示之地點，各以如附表六
    所示之交易方式及價格，販賣第三級毒品愷他命予甲○○、
    癸○○、綽號「阿溜」之成年男子。
三、嗣為警實施通訊監察，及持搜索票於下列時、地執行搜索而
    悉上情：
  (一)於99年5 月13日6 時50分許，在丁○○位於雲林縣斗六市○○路○段524 巷42號之1 住處，扣得海洛因6 包（其中1 包
    未含法定毒品成分，其餘5 包合計淨重7.68公克，合計驗餘
    淨重7.64公克，空包裝總重2.83公克）、甲基安非他命12包
    （合計淨重12.2535 公克，取樣0.0226公克〈已鑑析用罄〉
    ，合計驗餘淨重12.2309 公克）、夾鏈袋1 疊及雙卡行動電
    話1 支（內含門號0000000000號、0000000000號SIM 卡各1
    張）、行動電話1 支（內含門號0000000000號SIM 卡1 張）
    。
  (二)於99年5 月13日6 時40分許，在丙○○位於雲林縣斗六市○○街38號住處，扣得海洛因3 包（其中1 包未含法定毒品成
    分，其餘2 包合計淨重0.11公克，空包裝總重0.31公克）、
    甲基安非他命6 包（合計淨重1.0419公克，取樣0.0229公克
    〈已鑑析用罄〉，合計驗餘淨重1. 0190 公克，誤載為8 包
    ）、注射針筒1 支、注射用水1 支、裝毒品包包1 個、
    NOKIA 牌行動電話1 支（內含門號0000000000號、
    0000000000號SIM 卡各1 張）及Anycall 牌行動電話1 支（
    內含門號0000000000號SIM 卡1 張）。
  (三)於99年6 月15日9 時許，在辛○○位於雲林縣斗六市○○○
    路702 巷165 號居處，扣得安非他命2 包（合計淨重0.9516
    公克，取樣0.0357公克〈已鑑析用罄〉，合計驗餘淨重
    0.9159公克）、Sony Ericsson 牌行動電話1 支（內含門號
    0000000000號SIM 卡1 張）、Anycall 牌行動電話1 支（內
    含門號0000000000號SIM 卡1 張）、白色山寨版行動電話1
    支（內含門號0000000000號SIM 卡1 張）及LG牌行動電話1
    支（內含門號0000000000號SIM 卡1 張）。
  (四)於99年5 月13日6 時30分，在己○○位於雲林縣斗六市○○
    路600 巷17號住處，扣得安非他命吸食器1 組，MOTOROLA牌
    行動電話1 支（內含門號0000000000號SIM 卡1 張）、
    G-PLUS牌行動電話1 支（含門號0000000000號SIM 卡1 張）
    1 支。
  (五)於99年5 月13日7 時15分許，在壬○○位於雲林縣林內鄉○○路50號住處，扣得MOTOROLA牌行動電話1 支（內含門號
    0000000000 號SIM 卡1 張）。
四、案經臺灣雲林地方法院檢察署檢察官指揮彰化縣警察局、雲
    林縣警察局斗六分局偵查起訴。
    理  由
壹、程序部分（關於證據能力部分）：
一、按被告以外之人於審判外之言詞或書面陳述，除法律有規定
    者外，不得作為證據，為刑事訴訟法第159 條第1 項所明文
    。甲○○、癸○○、戊○○於警詢時之陳述，屬於被告乙○○以外之人於審判外之言詞陳述，並據被告乙○○否認其等
    警詢陳述之證據能力，依上開刑事訴訟法之規定，均無證據
    能力，合先敘明。
二、惟被告以外之人於偵查中向檢察官所為之陳述，除顯有不可
    信之情況者外，得為證據，刑事訴訟法第159 條之1 第2 項
    定有明定。而檢察官在偵查中對被告以外之人所為之偵查筆
    錄，性質上屬傳聞證據，惟刑事訴訟法規定檢察官代表國家
    偵查犯罪、實施公訴，依法其有訊問被告、證人及鑑定人之
    權，證人、鑑定人並須具結，而實務運作時，檢察官偵查中
    向被告以外之人所取得之陳述，原則上均能遵守法律規定，
    不致違法取供，其可信度極高，職是，被告以外之人前於偵
    查中已具結而為證述，除反對該項供述得具有證據能力之一
    方，已釋明「顯有不可信之情況」之理由外，不宜遽指該證
    人於偵查中之陳述不具證據能力。經查，張景盛、陳建豐、
    蔡合坤、張宏維、蕭鴻儒、林三豐、高均勝、曾文正、許家
    誠、楊原東、甲○○、癸○○、戊○○、丙○○（對於被告
    丁○○而言），己○○（對於丁○○、丙○○、辛○○而言
    ）、壬○○（對於被告癸○○、子○○而言）等人，在檢察
    官面前之偵訊筆錄，係檢察官令其等以證人身分具結後所為
    之證述，有該證人結文附卷可稽，被告等人及其辯護人均未
    提及檢察官在訊問時有不法取供之情形，或有何顯不可信之
    情況，並不爭執該等證詞之證據能力，且經本院審酌該等言
    詞陳述作成時之情況，亦認為適當，故上開證人在檢察官之
    偵訊筆錄，自得作為本案證據使用。
三、另按被告以外之人於審判外之陳述，雖不符刑事訴訟法第
    159 條之1 至第159 條之4 規定得為證據之情形，而經當事
    人於審判程序同意作為證據，法院審酌該言詞陳述或書面陳
    述作成時之情況，認為適當者，亦得為證據，刑事訴訟法第
    159 條之5 第1 項亦有明文。張景盛、陳建豐、蔡合坤、張
    宏維、蕭鴻儒、林三豐、高均勝、曾文正、許家誠、楊原東
    、丙○○（對於被告丁○○而言），己○○（對於被告丁○○、丙○○、辛○○而言）、壬○○（對於被告癸○○、子
    ○○而言）於警詢時之陳述，張景盛、陳建豐、蔡合坤、張
    宏維、蕭鴻儒、林三豐、高均勝、曾文正、許家誠、楊原東
    、壬○○之彰化縣警察局指認犯罪嫌疑人紀錄表各1 份、己○○彰化縣警察局指認犯罪嫌疑人紀錄表2 份、臺灣雲林地
    方法院99年聲監字第39號、第81號、第129 號、第131 號、
    第184 號、99年聲監續第68號、第109 號、第141 號、第
    142 號、第143 號、第184 號之通訊監察書暨通訊監察譯文
    各1 份、臺灣雲林地方法院99年度聲搜字第228 號、288 號
    搜索票影本暨搜索扣押筆錄、扣押物品目錄表各1 份、臺灣
    雲林看守所戒護科員製作之職務報告1 份，雖均屬被告丁○○、丙○○、辛○○、己○○、癸○○、子○○、壬○○、
    乙○○以外之人於審判外之言詞或書面陳述，然經被告等人
    與檢察官同意作為證據使用，復經本院審酌上開言詞或書面
    陳述作成時之情況，亦無不當之情形，依上開規定，均應認
    具有證據能力，得作為本件證據使用。
四、末按刑事訴訟法第208 條第1 項前段規定：「法院或檢察官
    得囑託醫院、學校或其他相當之機關、團體為鑑定，並準用
    第203 條至第206 條之1 之規定」，而同法第206 條第1 項
    規定：「鑑定之經過及其結果，應命鑑定人以言詞或書面報
    告」。另由司法警察官、司法警察依檢察官所概括選任之鑑
    定人或囑託鑑定機關、團體所為之鑑定結果，與檢察官選任
    或囑託為鑑定者，性質上並無差異，同具有證據能力，此亦
    有最高法院96年度臺上字第2860號判決可資參照。從而，法
    務部調查局濫用藥物實驗室99年6 月21日調科壹字第
    09923013550 號、99年7 月1 日調科壹字第09923014980 號
    鑑定書、憲兵司令部刑事鑑識中心99年7 月2 日憲直刑鑑字
    第0990001285號、99年7 月2 日憲直刑鑑字第0990001282號
    、99年8 月26日憲直刑鑑字第0990001658號鑑定書各1 份，
    符合同法第159 條第1 項所定得作為證據之「法律有規定」
    之情形，應有證據能力，得為證據使用。
貳、實體部分：
一、被告丁○○、丙○○之部分：
  (一)附表一所載被告丁○○單獨販賣甲基安非他命與海洛因之犯
    行：
    被告丁○○對於事實欄二(一)即附表一編號1 至9 所示販賣甲
    基安非他命予張景盛、陳建豐、丙○○，及事實欄二(一)即附
    表一編號10、11販賣海洛因予丙○○、蔡合坤之犯行，均坦
    承不諱，並有【編號1 、編號2 】張景盛於99年5 月13日之
    警察詢問筆錄（臺灣雲林地方法院檢察署99年度偵字第2431
    號卷(一)，下稱偵查卷(一)第7 頁至第8 頁背面）及指認犯罪嫌
    疑人紀錄表1 份（偵查卷(一)第10頁至第11頁）、於99年5 月
    13日之檢察官訊問筆錄（偵查卷(一)第13頁至第16頁，結文在
    第17頁）、被告丁○○持用0000000000號行動電話與證人張
    景盛持用0000000000號行動電話之通訊監察譯文（偵查卷(一)
    第9 頁）；【編號3 至編號5 】陳建豐於99年5 月13日之警
    察詢問筆錄（偵查卷(一)第28頁至第30頁）及指認犯罪嫌疑人
    紀錄表1 份（偵查卷(一)第33頁）、於99年5 月13日之檢察官
    訊問筆錄（偵查卷(一)第35頁至第37頁，結文在第39頁）、被
    告丁○○持用0000000000號行動電話與證人陳建豐持用
    0000000000號行動電話之通訊監察譯文（偵查卷(一)第32頁）
    ；【編號6 至編號10】同案被告丙○○於99年5 月13日之警
    察詢問筆錄（彰警刑偵三字第0990027911號卷，下稱警卷(一)
    第1 頁至第9 頁）及指認犯罪嫌疑人紀錄表（警卷(一)第22頁
    ）、於99年5 月13日、於99年7 月1 日之檢察官訊問筆錄（
    臺灣雲林地方法院檢察署99年度偵字第2431號卷(二)，下稱偵
    查卷(二)第42頁至第46頁，結文在第47頁；臺灣雲林地方法院
    檢察署99年度偵字第2431號卷(三)，下稱偵查卷(三)第30頁至第
    33頁，結文在第34頁）、被告丁○○持用0000000000號行動
    電話與同案被告丙○○持用0000000000號及0000000000號行
    動電話之通訊監察譯文（警卷(一)第18、19、21頁）；【編號
    11】蔡合坤於99年5 月13日之警察詢問筆錄（警卷(一)第153
    頁至第156 頁）及指認犯罪嫌疑人紀錄表1 份（警卷(一)第
    157 頁）、於99年5 月13日之檢察官訊問筆錄（偵查卷(二)第
    50頁至第51頁，結文在第53頁）、被告丁○○持用
    0000000000號行動電話與證人蔡合坤持用0000000000號行動
    電話之通訊監察譯文（警卷(一)第160 頁）；臺灣雲林地方法
    院99年度聲監字第129 號監察書及電話附表（偵查卷(一)第
    125 頁至第126 頁）、99年度聲監續字第142 號監察書及電
    話附表（偵查卷(一)第133 頁至第134 頁）、臺灣雲林地方法
    院99年聲搜字第228 號搜索票（受搜索人丁○○）及彰化縣
    警察局99年5 月13日搜索扣押筆錄暨扣押物品目錄表（警卷
    (一)第52頁至第55頁）及現場查獲照片5 張（警卷(一)第50頁至
    第51頁）在卷可憑，且被告丁○○住處查扣之海洛因5 包（
    合計淨重7.68公克，合計驗餘淨重7.64公克，空包裝總重
    2.83公克）、甲基安非他命12包（合計淨重12.2535 公克，
    取樣0.0226公克〈已鑑析用罄〉，合計驗餘淨重12.2309 公
    克），經送往法務部調查局、憲兵司令部刑事鑑識中心鑑定
    結果，確實分別含有第一級毒品海洛因及第二級毒品甲基安
    非他命成分，此有法務部調查局濫用藥物實驗室99年6 月21
    日調科壹字第09923013550 號鑑定書1 份（偵查卷(三)第23頁
    ）、憲兵司令部刑事鑑識中心99年7 月2 日憲直刑鑑字第
    0990001285號鑑定書1 份（偵查卷(三)第38頁）在卷可參；此
    外，亦有供被告丁○○分裝販賣毒品使用之夾鏈袋1 疊及聯
    絡毒品交易使用之雙卡行動電話1 支（內含門號0000000000
    號SIM 卡1 張）等物扣案可資佐證，足認被告丁○○之自白
    與事實相符，而得採信。
  (二)附表二所示被告丁○○、丙○○共同販賣甲基安非他命之犯
    行：
    被告丁○○、丙○○對於事實欄二(一)2.共同販賣甲基安非他
    命予張宏維、己○○之犯行，均坦承不諱，並有【編號1 】
    張宏維於99年5 月13日之警察詢問筆錄（偵查卷(一)第18頁至
    第19頁背面）及指認犯罪嫌疑人紀錄表1 份（偵查卷(一)第21
    頁至第22頁）、於99年5 月13日之檢察官訊問筆錄（偵查卷
    (一)第24頁至第26頁，結文在第27頁）、被告丙○○持用
    0000000000號行動電話與證人張宏維使用00-0000000號電話
    之通訊監察譯文（偵查卷(一)第20頁）；【編號2 】同案被告
    己○○於99年5 月13日之警察詢問筆錄（警卷(一)第60頁至第
    62頁）及指認犯罪嫌疑人紀錄表1 紙（警卷(一)第63頁）、於
    99年5 月13日之檢察官訊問筆錄（偵查卷(二)第39頁至第41頁
    ，結文在第48頁）、被告丙○○持用0000000000號行動電話
    與證人己○○持用0000000000號行動電話之通訊監察譯文（
    警卷(一)第66頁）；臺灣雲林地方法院99年度聲監字第81號監
    察書及電話附表（警卷(二)第250 頁至第251 頁）、99年度聲
    監續字第109 號監察書及電話附表（偵查卷(一)第123 頁至第
    124 頁）、99年度聲監續字第141 號監察書及電話附表（偵
    查卷(一)第135 頁至第136 頁）、臺灣雲林地方法院99年聲搜
    字第228 號搜索票（受搜索人丙○○）及彰化縣警察局99年
    5 月13日搜索扣押筆錄暨扣押物品目錄表與現場查獲照片1
    份（警卷(一)第25頁至第30頁）在卷可稽，復於被告丙○○住
    處扣得甲基安非他命6 包（合計淨重1.0419公克，取樣
    0.0229公克〈已鑑析用罄〉，合計驗餘淨重1.0190公克），
    經送往憲兵司令部刑事鑑識中心鑑定結果，確實含有第二級
    毒品甲基安非他命成分，有憲兵司令部刑事鑑識中心99年7
    月2 日憲直刑鑑字第0990001282號鑑定書1 份（偵查卷(三)第
    37頁）可參；此外，有供被告丙○○聯繫交易毒品所使用之
    NOKIA 牌行動電話1 支（內含門號0000000000號SIM 卡1 張
    ）可佐，足認被告丁○○、丙○○之自白與事實相符，而得
    採信。
  (三)關於附表二編號2 部分：
    雖起訴書記載己○○於99年3 月27日10時52分以「賒帳方式
    」向被告丙○○購買1,000 元安非他命，惟己○○於翌日還
    1,000 元給丙○○，而丙○○亦將該1,000 元交給丁○○等
    情，據被告丙○○於99年5 月13日警詢時及檢察官訊問時明
    確供述（警卷(一)第4 頁至第5 頁，偵查卷(二)第43頁）、被告
    丁○○於99年8 月3 日準備程序時為相同陳述（本院卷(一)第
    129 頁），及己○○於99年5 月13日警詢時陳述及檢察官訊
    問時證述屬實（警卷(一)第60頁、第61頁背面，偵查卷(二)第40
    頁），是應認為該次交易己○○確實於事後有給付1,000 元
    予被告丙○○，且由被告丙○○轉交被告丁○○。
  (四)被告丁○○、丙○○確實係意圖營利而販賣第二級毒品甲基
    安非他命：
    1.被告丁○○於99年10月12日本院審理時供稱：販賣甲基安
      非他命每1,000 元大概賺1 、200 元；每1,000 元的海洛
      因賺3 、400 元等語（本院卷(二)第73頁背面），足見被告
      丁○○係意圖營利而共同或分別販賣海洛因與甲基安非他
      命無疑。
    2.而被告丙○○於99年5 月13日及99年7 月1 日檢察官訊問
      時供稱：本來張宏維要買四分之一錢的甲基安非他命，約
      0.8 公克，其拿走了0.2 公克，將剩下的0.6 公克拿給張
      宏維；己○○打電話要買甲基安非他命，其向丁○○拿甲
      基安非他命後再賣給己○○，也是從中拿取一些供自己施
      用等語（偵查卷(二)第43頁，偵查卷(三)第31頁）。是其本身
      有施用甲基安非他命，明知被告丁○○意圖營利而從事販
      賣甲基安非他命之行為，仍貪圖抽取部分甲基安非他命施
      用之利益，而接聽張宏維、己○○購買毒品之電話，向被
      告丁○○取得毒品之後，均前往交付甲基安非他命予張宏
      維、己○○，已實際從事販賣第二級毒品之構成要件行為
      ，是其與被告丁○○，有販賣第二級毒品甲基安非他命以
      營利之犯意聯絡與行為分擔，就附表二所示之犯行為係成
      立共同正犯。
  (五)是被告丁○○、丙○○上開犯行，均事證明確，足堪認定，
    應依法論科。
二、被告辛○○、己○○之部分：
  (一)附表三所載被告辛○○單獨販賣甲基安非他命：
    1.附表三編號1 部分：
      被告辛○○對於附表三編號1 所載販賣甲基安非他命予蕭
      鴻儒之犯行坦承不諱，並有蕭鴻儒於99年5 月13日之警察
      詢問筆錄（偵查卷(二)第54頁至第60頁）及指認犯罪嫌疑人
      紀錄表1 份（偵查卷(二)第67頁）、於99年6 月7 日之檢察
      官訊問筆錄（偵查卷(二)第201 頁至第205 頁，結文在第
      206 頁）及臺灣雲林地方法院99年度聲監續字第68號監察
      書及電話附表（彰警刑偵三字第099006000 號卷，下稱警
      卷(二)第252 頁至第253 頁）、被告辛○○持用0000000000
      號行動電話與證人蕭鴻儒持用0000000000號行動電話之通
      訊監察譯文（偵查卷(二)第183 頁）在卷可稽，復有扣案用
      以搭配上開0000000000號SIM 卡之白色山寨版行動電話1
      支可佐，足認被告辛○○上開自白與事實相符，而得採信
      。
    2.附表三編號2 部分：
    (1)被告辛○○固然坦承於99年5 月1 日16時許，借用友人之
      0000000000號行動電話與證人己○○持用0000000000 號
      行動電話聯繫交易甲基安非他命之事宜等情，然否認當時
      有販賣甲基安非他命之犯行，並辯稱：當日是己○○要甲
      基安非他命，但其身上沒有毒品，所以前往公誠國小約定
      地點跟己○○說沒有東西，等到同日晚間19點許才過去己○○家交付毒品云云。
    (2)被告辛○○與證人己○○於99年5 月1 日16時許，有分別
      持用0000000000號與0000000000號行動電話聯繫交易甲基
      安非他命之事宜等情，經被告辛○○所坦承，並有臺灣雲
      林地方法院99年度聲監續字第68號監察書及電話附表（警
      卷(二)第252 頁至第253 頁）、被告辛○○持用0000000000
      號行動電話與證人己○○持用0000000000號行動電話之通
      訊監察譯文（偵查卷(二)第194 頁）在卷可佐，上開部分應
      可認定。
    (3)而己○○於99年5 月25日警詢時陳述陳稱：「（問：提示
      通訊監察作業譯文摘要報告書，99年5 月1 日16時00分由
      辛○○持用之0000000000【B 】撥入你使用之0000000000
      電話【A 】，內容為B ：喂，有人要玩嘛（意指有沒有人
      要購買毒品）。A ：我在學校。B ：你在學校，有人要玩
      嗎。A ：我，我身上有錢。B ：好，我過去找你。上述譯
      文是否你本人之通話？內容意指為何？）是我和辛○○的
      通話，意思是我要向辛○○購買新臺幣500 元的毒品安非
      他命，我們約在斗六市○○路公誠國小的校門口完成交易
      。」、「（問：提示通訊監察作業譯文摘要報告書，99年
      5 月1 日19時26分由辛○○持用之0000000000 【B】撥入
      你使用之0000000000話【A 】，內容為B ：喂，現在你那
      邊呢，要過去了嗎。A ：可以。B ：好，我馬上到。及同
      日19時28分由高均勝持用之0000000000【B 】撥入你使用
      之0000000000電話【A 】，內容為A ：喂，意ㄟ，錢可以
      準備，人要過來了。B ：好。上述譯文是否你本人之通話
      ？內容意指為何？）是高均勝要購買500 元的毒品安非他
      命，我打電話給辛○○要他送過來我家門口，然後我先向
      高均勝拿500 元，拿給辛○○，他把安非他命交給我，我
      再把安非他命交給高均勝，高均勝透過我向辛○○購買安
      非他命約有4 次，都是500 元，地點都在我家附近。」等
      語（偵查卷(二)第191 頁、第192 頁）。其復於99年6 月15
      日檢察官訊問時證稱：「〈檢察官朗讀提示0000000000門
      號與0000000000門號於99年5 月1 日16時00分之通訊監察
      譯文〉（問：有無印象？）辛○○打電話問我，是不是有
      人要買安非他命，我說我身上有錢，我要向他買安非他命
      ，有交易成功。」、「（問：交易時間、地點？）在斗六
      市公誠國小前交易，交易時間是通完電話後約15分鐘。」
      等語（偵查卷(三)第14頁），並有己○○指認犯罪嫌疑人紀
      錄表1 份（偵查卷(二)第197 頁至第198 頁）在卷可佐。
    (4)己○○於上開警詢時已經明確區分99年5 月1 日16時許與
      19時26分許，2 次為不同之交易，16時許是其本人向被告
      辛○○購買甲基安非他命500 元，在斗六市公誠國小前交
      易完成，19時26分許是高均勝要購買500 元的甲基安非他
      命，其打電話給辛○○，請其帶毒品過來己○○家門口交
      易，兩次之地點與時間，明顯不同；且己○○於相隔數十
      日後檢察官偵訊時亦再次確認，16時許與被告辛○○通聯
      後，在斗六市公誠國小前交易，交易時間是通完電話後約
      15分鐘，並未提到遲至19時許才交付毒品之情。其次，觀
      諸上開99年5 月1 日16時00分被告辛○○與己○○之通聯
      譯文，被告辛○○詢問「有人要玩嗎」，己○○稱「我在
      學校」、「『我』，我身上有錢」，表示係己○○本人要
      購買毒品，而被告辛○○回以「好，我過去找你」等語，
      並未提到沒有毒品可供交易之情形；再者，若被告辛○○
      發現無毒品可以給己○○，可以簡單撥打電話聯繫，實無
      須大費周章特地至公誠國小，讓己○○白跑一趟，只為了
      告知己○○沒有毒品，此舉顯與常情不符。因此，應認為
      己○○上開16時許與被告辛○○完成交易之證述，與事實
      相符，較為可採。
    (5)此外，被告辛○○對於附表三編號2 所示販賣甲基安非他
      命予己○○之部分，於99年6 月16日警詢中稱：己○○指
      述99年5 月1 日16時00分譯文是向其購買500 元的甲基安
      非他命，並約在斗六市○○路公誠國小的校門口完成交易
      為正確，同日19時26分之通話內容就是上述在斗六市○○
      路公誠國小的校門口的該次交易，有完成交易等語（警卷
      (三)第4 頁），其後於99年6 月15日之檢察官訊問時坦承犯
      行（偵查卷(七)第15頁），然卻於99 年8月3 日準備程序及
      99年10月15日本院審理時辯稱：99 年5月1 日16時許，己○○打電話要甲基安非他命，但當時其沒有毒品，所以過
      去公誠國小跟己○○說其身上沒有東西，等到當日晚間19
      點許才過去己○○家交付毒品云云（本院卷(一)第136 頁背
      面，本院卷(二)第113 頁背面、第117 頁背面），對於99年
      5 月1 日19時26分是於公誠國小或己○○家中，已經混淆
      不清，前後供述歧異，足見被告辛○○辯稱係99年5 月1
      日19時26分才給毒品，16時00分許僅到場告知沒有毒品等
      情，尚無足採，反而益徵己○○於本院審理時才改口稱：
      當天16時在公誠國小門口，辛○○沒有給甲基安非他命，
      辛○○說沒有帶東西，晚一點才有云云（本院卷(二)第114
      頁背面），是配合被告辛○○事後改口之說詞，係維護被
      告辛○○之詞，不足採信。
    (6)綜上，足認被告辛○○確實在99年5 月1 日16時許與己○○以電話聯繫後，前往公誠國小，販賣500 元之甲基安非
      他命予己○○無疑。
  (二)附表四所載被告辛○○、己○○共同販賣甲基安非他命：
    1.被告己○○對於附表編號四販賣甲基安非他命予林三豐、
      高均勝之犯行，均坦承不諱，並有【編號1 】林三豐於99
      年5 月13日、99年5 月29日之警察詢問筆錄（偵查卷(一)第
      52頁至第54頁背面，警卷(二)第194 頁至第197 頁）及指認
      犯罪嫌疑人紀錄表2 份（偵查卷(一)第55頁，警卷(二)第199
      頁）、於99年5 月13日、99年6 月9 日之檢察官訊問筆錄
      （偵查卷(一)第59頁至第61頁，結文在第62頁，偵查卷(三)第
      4 頁至第6 頁，結文在第11頁）、被告己○○持用
      0000000000號行動電話與證人林三豐持用0000000000號行
      動電話之通訊監察譯文（偵查卷(一)第57頁）；【編號2 、
      編號3 】高均勝於99年5 月13日之警察詢問筆錄（偵查卷
      (一)第63頁至第65頁）及指認犯罪嫌疑人紀錄表1 份（偵查
      卷(一)第68頁至第69頁）、於99年5 月13日、99年6 月9 日
      、99年7 月12日之檢察官訊問筆錄（偵查卷(一)第71頁至第
      73頁，結文在第75頁，偵查卷(三)第6 頁至第7 頁、第58頁
      至第59頁，結文在第10頁、第60頁）、被告己○○持用
      0000000000號與0000000000號行動電話與證人高均勝持用
      00-0000000號家用電話及0000000000號行動電話之通通訊
      監察譯文（偵查卷(一)第67頁、偵查卷(二)第195 頁）；臺灣
      雲林地方法院99年度聲監續字第109 號、第184 號監察書
      及電話附表（偵查卷(一)第123 頁至第124 頁、第129 頁至
      第130 頁）、99年度聲監續字第141 號監察書及電話附表
      （偵查卷(一)第135 頁至第136 頁）、臺灣雲林地方法院99
      年聲搜字第288 號搜索票（受搜索人辛○○）及雲林縣警
      察局斗六分局99年6 月15日搜索扣押筆錄暨扣押物品目錄
      表與現場查獲照片1 份（警卷(三)第33頁至第40頁）、臺灣
      雲林地方法院99年聲搜字第228 號搜索票（受搜索人己○○）及彰化縣警察局99年5 月13日搜索扣押筆錄暨扣押物
      品目錄表與現場查獲照片1 份（警卷(一)第72頁至第77頁）
      、雲林縣警察局斗六分局99年6 月17日搜索、扣押筆錄暨
      扣押物品目錄表（本院卷(一)第188 頁至第191 頁），且於
      被告辛○○住處所查扣LG牌行動電話1 支（內含門號
      0000000000號SIM 卡1 張）與搭配上開0000000000號SIM
      卡之白色山寨版手機1 支及甲基安非他命2 包（合計淨重
      0.9516公克，取樣0.0357公克〈已鑑析用罄〉，驗餘淨重
      0.9159公克），上開毒品經送往憲兵司令部刑事鑑識中心
      鑑定結果，確實均含有甲基安非他命成分，此有憲兵司令
      部刑事鑑識中心99年8 月26日憲直刑鑑字第0990001658號
      鑑定書1 份（本院卷(一)第200 頁）在卷可憑，又於被告己○○住處查扣MOTOROLA牌行動電話1 支（內含門號
      0000000000號SIM 卡1 張）、G-PLUS牌行動電話1 支（含
      門號0000000000號SIM 卡1 張）可資佐證，足認被告己○○之自白與事實相符，而得採信。
    2.至於被告辛○○於99年7 月12日檢察官訊問時已有供稱：
      己○○有幫忙賣毒品，模式是別人打電話找己○○購買，
      己○○就會打電話聯繫，要其把毒品送過去，其都沒有跟
      向己○○買毒品的人接觸，就直接把毒品拿給己○○，己○○自己跟對方交易；己○○收到錢之後，有時候等一下
      就直接拿現金給伊，有時直接去跟對方交易，交易完之後
      就會拿錢給伊；己○○幫忙賣毒品，可以賺到毒品甲基安
      非他命施用，有時候其會多給己○○毒品，譬如1 大包裡
      面裝成1 大1 小共2 包，較小包就是要給己○○施用的，
      有時候來不及裝，就會跟己○○說，裡面有多裝部分叫己○○自己拿去施用；故其對於己○○說在99年4 月15日9
      時16分賣給林三豐、在99年4 月24日17時31分、99年5 月
      1 日19時28分2 次賣給高均勝的甲基安非他命各1 小包，
      都是其交付己○○販賣等情，均無意見等語（偵查卷(七)第
      38頁）。因為被告辛○○不想直接與購毒者接觸，縱然不
      認識高均勝，然其明確供陳交易模式均係由其交付甲基安
      非他命予己○○，讓己○○前往交易後，再將錢拿給被告
      辛○○，亦均坦承與被告己○○共同販賣甲基安非他命之
      犯行。
    3.另被告辛○○於99年8 月3 日準備程序時供稱：在附表四
      所示3 個時間點都有交付毒品甲基安非他命予己○○等語
      （本院卷(一)第136 頁背面），而於99年10月15日本院審理
      時亦稱：附表四編號3 該次交易，其沒有跟高均勝接觸，
      都由己○○跟高均勝交易，其在己○○住處的鐵門裡面，
      先拿甲基安非他命予己○○，由己○○拿去門口給高均勝
      ，其沒有看到交多少錢給己○○，但該次交易後己○○給
      伊300 元，說要將另外之100 元拿去買煙，該次有拿2 包
      毒品給己○○，大包就是要賣給高均勝，小包是己○○賺
      的，要給己○○施用的；附表四編號2 該次交易，也是在
      己○○住家之鐵門內，其先把甲基安非他命拿給己○○，
      讓己○○去與高均勝交易，該次收到400 元等語（本院卷
      (二)第112 頁至第113 頁、第118 頁至119 頁）。與共同被
      告己○○於同次審理時供述：99年5 月1 日19時許在其家
      門口，辛○○先將甲基安非他命給伊，其交給高均勝後，
      把400 元拿進屋內，其跟辛○○說身上沒錢要買煙所以只
      給了300 元，該次辛○○所交付之甲基安非他命有分1 大
      1 小，小包其留著施用，大包交給高均勝；附表四編號2
      該次交易，高均勝要買500 元之甲基安非他命，但是高均
      勝只有拿400 元，其在先前通聯就跟高均勝說過「差10元
      或100 都不可以」，但是高均勝還是都這樣等語（本院卷
      (二)第114 頁、第118 頁背面）大致相符，應認為被告辛○○確實以交付甲基安非他命予己○○，推由己○○前往交
      易之方式共同販賣毒品，且附表四編號2 、3 販賣予高均
      勝之甲基安非他命應均為500 元，但高均勝均僅有支付
      400 元，另各賒欠100 元。
    4.被告己○○雖於上開審理時供稱：附表四編號1 販賣予林
      三豐之甲基安非他命是自己使用的部分，與辛○○無關云
      云，然其於99年5 月13日之警詢時與檢察官訊問時均稱：
      該次交易毒品確實是綽號「黑仔」之辛○○所交付，其亦
      有將錢交給辛○○，是辛○○怕林三豐殺價，所以由其出
      面交易等語（警卷(一)第61頁，偵查卷(二)第38頁），然觀其
      與林三豐之通訊監察譯文（偵查卷(一)第57頁），於99年4
      月14日21時17分，由林三豐持用之0000000000號行動電話
      撥入被告己○○使用之0000000000號行動電話聯繫，被告
      己○○即向林三豐說到「我這裡剩15，其他的要晚一點，
      在我朋友那」、「我還要問一下」等語，而林三豐回以「
      不然你用好再打給我」、「我等你電話」等語，一直到99
      年4 月15日9 時16分，林三豐要再次打電話聯繫被告己○○後才完成毒品交易，被告己○○本人是否有毒品可以於
      14日時即刻供其與他人交易則屬有疑，益徵該次應是被告
      己○○向被告辛○○拿取毒品後交易。且被告辛○○亦於
      99年10月15日審理時坦承有用0000000000號行動電話與己○○聯繫等情，參以其供稱於附表四所示3 次時間，均有
      交付甲基安非他命予己○○等情，已有坦承共同販賣甲基
      安非他命之犯行，顯見被告己○○上開供述，僅是事後片
      面維護被告辛○○之說詞，尚無礙於前開事實之認定。
  (三)被告辛○○、己○○確實係意圖營利而共同販賣第二級毒品
    甲基安非他命：
    1.被告辛○○於99年6 月15日警詢時即稱：如購毒者購買
      1,000 元之毒品，其可從中抽得新臺幣100 元之佣金，如
      購毒者購買2,000 元之毒品，其可從中抽得300 元之佣金
      ；蕭鴻儒、己○○如果向其購買1,000 元的毒品，可以抽
      100 元，買2,000 元可以抽300 元等語（警卷(三)第3 頁、
      第18頁）。其於本院審理時稱：賣給蕭鴻儒500 元之甲基
      安非他命可以賺200 元等語（本院卷(一)第136 頁背面，本
      院卷(二)第119 頁正、反面），雖本件附表四編號2 、3 交
      易高均勝賒欠各100 元，但被告辛○○確實係出於營利之
      意圖而販賣甲基安非他命無疑。
    2.被告辛○○、己○○上開供述，均已供稱其2 人共同販賣
      毒品，由被告己○○出面交易毒品，被告辛○○會多拿1
      小包或一些甲基安非他命予己○○施用等情，是被告己○○本身有施用甲基安非他命，明知被告辛○○意圖營利而
      從事販賣甲基安非他命之行為，仍圖賺取甲基安非他命施
      用之利益，而以電話與購毒者聯繫，並持被告辛○○交付
      甲基安非他命前往與林三豐、高均勝等人交易，實際從事
      販賣第二級毒品之構成要件行為，是其與被告辛○○，就
      販賣第二級毒品甲基安非他命之犯行，有犯意聯絡與行為
      分擔，就附表四所示部分成立共同正犯。
  (四)綜上，被告辛○○、己○○之犯行，均事證明確，足以認定
    ，應依法論科。
三、被告壬○○之部分：
  (一)事實欄二(三)1.部分：
    1.被告壬○○對於事實欄二(三)1.部分所載販賣予曾文正之犯
      行坦承不諱，並有曾文正於99年5 月13日之警察詢問筆錄
      （偵查卷(一)第159 頁至第161 頁）及指認犯罪嫌疑人紀錄
      表1 份（偵查卷(一)第165 頁）、於99年5 月13日之檢察官
      訊問筆錄（偵查卷(一)第167 頁至第169 頁，結文在第170
      頁）、臺灣雲林地方法院99年度聲監續字第68號監察書及
      電話附表（警卷(二)第252 頁至第253 頁）、被告壬○○持
      用0000000000號行動電話與證人曾文正持用0000000000號
      行動電話之通訊監察譯文（偵查卷(一)第164 頁）、臺灣雲
      林地方法院99年聲搜字第228 號搜索票（受搜索人壬○○
      ）及彰化縣警察局99年5 月13日搜索扣押筆錄暨扣押物品
      目錄表1 份（警卷(一)第94頁至第97頁）在卷可憑，復有扣
      案MOTOROLA牌行動電話1 支（內含門號0000000000SIM 卡
      1 張）可佐，應認被告壬○○之上開自白與事實相符，而
      得採信。
    2.曾文正於99年5 月13日警詢時證述：〈提示99年3 月6 日
      12時53分通訊監察譯文〉「1 張半」代表新臺幣1,500 元
      ，該次有完成交易等語（偵查卷(一)第161 頁）。另觀諸99
      年3 月6 日12時53分由曾文正使用之0000000000號【B 】
      行動電話撥入被告壬○○之0000000000號行動電話【A 】
      之通訊監察譯文內容為：「A ：喂，你有在公司喔。B ：
      有啊，怎樣。A ：籃球（意指安非他命吸食器），為了你
      剛剛叫人家吹的。B ：這樣子就不好意思。A ：我送過去
      給你，你和阿明有沒有要處理。B ：阿明今天沒有來上班
      ，電話也找不到人。A ：我這裡有2 張多，如果要處理，
      優惠一次，1 張半就好了。B ：1 張半喔，1 個人。A ：
      很多喔，都是大粒的，你看了絕對會滿意。B ：可不可以
      先差著。A ：你可不可以明天拿給我妹，你我信得過。B
      ：1 張半喔，好。A ：好喔，待會我叫我妹載我過去。」
      等語（偵查卷(一)第164 頁），被告壬○○亦稱該次交易金
      額為1,500 元（本院卷(一)第142 頁），與上開譯文內容及
      曾文正所陳述相符，足見該次交易應為價值1,500 元之甲
      基安非他命，起訴書記載「1,000 元」，容有誤會。
    3.證人曾文正雖於99年5 月13日檢察官訊問時證述：「打完
      電話的一個小時許見面，地點在林內鄉林南村郵局前面附
      近的路邊，我開車過去，壬○○騎機車過來，我先到在那
      裡等，我沒有下車，壬○○騎機車停在路邊，走到我車子
      的旁邊進到我的副駕駛座內，我先拿給壬○○1,500 元，
      壬○○拿給我1 包用夾鏈袋裝的安非他命給我，我拿了安
      非他命就找一個偏僻的地方，我不知道那是什麼地方，我
      就在車上用燒烤方式施用。」等語（偵查卷(一)第168 頁）
      ，表示與被告壬○○當場係以一手交錢一有交貨完成交易
      ，然被告壬○○於檢察官訊問時與本院審理時均供述：其
      要上臺中，故先前往交付甲基安非他命予曾文正，請曾文
      正將錢事後交給其妹妹等語（偵查卷(一)第24頁，本院卷(一)
      第67頁正、反面、第142 頁，本院卷(二)第88頁背面），被
      告壬○○供述之情形，與上開譯文內容顯示曾文正（B ）
      說：「可不可以先差著。」，而被告壬○○回以「你可不
      可以明天拿給我妹，你我信得過」等情相合，足認曾文正
      當天係以賒欠方式購得毒品，而於隔日將1,500 元交給壬○○不知情之妹妹，而被告壬○○藉此方式輾轉得款
      1,500 元。
    4.被告壬○○於99年10月12日本院審理時供稱：其該次毒品
      是向綽號「阿猴」即被告癸○○所購得，因為沒錢，所以
      轉賣剩下部分，販賣甲基安非他命，應該是賺到自己吃的
      部分等語（本院卷(一)第67頁背面，本院卷(二)第88頁背面）
      。而被告壬○○上開交付甲基安非他命予之曾文正而收取
      價金之行為，係屬「有償」交易，於曾文正之觀念中，就
      是向被告壬○○購買甲基安非他命施用；且依一般社會觀
      念而言，販賣行為在通常情形下，仍係以牟取利益為其活
      動之主要誘因與目的，而毒品之非法交易向為政府查禁森
      嚴之行為，若非有利可圖，絕無甘冒被查緝重罰之高度風
      險，而單純代無深切交情之人購買毒品之理，增加被查獲
      移送法辦危險之理。是被告壬○○為求獲取現金及自己獲
      得毒品施用之利益，而販賣甲基安非他命之行為，應有營
      利之意圖無疑。
  (二)事實欄二(三)2.部分：
    1.被告壬○○於99年5 月13日1 、2 時許，在彰化縣員林鎮
      某7-11便利商店，自真實姓名、年籍不詳綽號「阿信」（
      即「信兄」、「長腳（臺語）」）之成年男子受讓而持有
      第二級毒品甲基安非他命之犯行，業據其坦承不諱，並有
      臺灣雲林看守所戒護科員製作之職務報告1 份（偵查卷(四)
      第3 頁），及扣案甲基安非他命1 小包（淨重0.7868公克
      ，取樣0.0282公克〈已鑑析用罄〉，驗餘淨重0.7586公克
      ）及第三級毒品氟硝西泮1 包（俗稱FM2 ，內含藥丸4 顆
      ，合計淨重0.8063公克，取樣0.2024公克〈已鑑析用罄〉
      ，合計驗餘淨重0.6039公克）可資證明，將上開毒品送往
      憲兵司令部刑事鑑識中心鑑定結果，確實分別含有甲基安
      非他命成分及氟硝西泮（FM2 ，屬第三級管制藥品）成分
      ，有憲兵司令部刑事鑑識中心99年7 月2 日憲直刑鑑字第
      0990001278號鑑定書1 份（臺灣雲林地方法院檢察署99年
      度偵字第2529號卷，下稱偵查卷(四)第17頁）在卷可參，是
      被告壬○○之自白應與事實相符，而得採信，其持有第二
      級毒品甲基安非他命犯行明確。至於被告壬○○雖同時持
      有第三級毒品氟硝西泮1 包（內含藥丸4 顆），然其所持
      有第三級毒品重量未超過20公克，尚難與毒品危害防制條
      例第11條第3 項之處罰規定相繩，併此敘明。
  (三)綜上，被告壬○○之犯行，均事證明確，堪予認定，應依法
    論科。
四、被告癸○○、子○○之部分：
  (一)被告癸○○、子○○對於附表五所示共同販賣甲基安非他命
    予許家誠、壬○○、楊原東等人之犯行，均坦承不諱，並有
    【編號1 】許家誠於99年5 月13日之警察詢問筆錄（偵查卷
    (一)第76頁至第77頁背面）及指認犯罪嫌疑人紀錄表1 份（偵
    查卷(一)第80頁）、於99年5 月13日之檢察官訊問筆錄（偵查
    卷(一)第83頁至第85頁，結文在第86頁）、被告子○○持用
    0000000000號行動電話與證人許家誠持用0000000000號行動
    電話之通訊監察譯文（偵查卷(一)第79頁）；【編號2 】壬○○於99年5 月13日之警察詢問筆錄（偵查卷(二)第1 頁至第4
    頁）及指認犯罪嫌疑人紀錄表1 份（偵查卷(二)第5 頁）、於
    99年5 月13日、99年7 月12日之檢察官訊問筆錄（偵查卷(二)
    第28頁至第30頁，結文在第32頁，偵查卷(三)第55頁至第56頁
    ，結文在第57頁）、被告癸○○、子○○持用0000000000號
    行動電話與證人壬○○持用0000000000號行動電話之通訊監
    察譯文（偵查卷(二)第14頁）；【編號3 、編號4 】楊原東於
    99年5 月13日之警察詢問筆錄（偵查卷(一)第171 頁至第174
    頁）及指認犯罪嫌疑人紀錄表1 份（偵查卷(一)第179 頁）、
    於99年5 月13日、99年6 月9 日之檢察官訊問筆錄（偵查卷
    (一)第181 頁至第183 頁，結文在第185 頁，偵查卷(三)第7 頁
    至第8 頁，結文在第9 頁）、被告子○○持用0000000000號
    行動電話與被告癸○○持用0000000000號行動電話及證人楊
    原東持用0000000000號行動電話之通訊監察譯文（偵查卷(一)
    第177 頁至第178 頁）；臺灣雲林地方法院99年度聲監字第
    39號監察書及電話附表（偵查卷(三)第72頁至第73頁）可佐，
    應認被告癸○○、子○○之自白與事實相符，而得採信。
  (二)附表五編號2 部分：
    1.壬○○於99年7 月12日經檢察官訊問時確認該次交易情形
      時供稱：〈檢察官朗讀提示癸○○所持有0000000000號與
      0000000000號於99年2 月1 日17時21分、37分、53分通訊
      監察譯文〉第1 通及第3 通是與子○○的對話，第2 通電
      話則是與癸○○的對話；99年2 月1 日當天向癸○○買毒
      品，第1 次是由子○○送甲基安非他命，其發現數量不足
      ，就叫子○○先回去，由其打電話向癸○○說要加錢改成
      四分之一錢的量，第2 通電話就是與癸○○的對話，要癸○○把量補到四分之一的量，就是含袋1 公克，然後再多
      給癸○○1,000 元，第3 通電話就是子○○拿四分之一錢
      之甲基安非他命與其交易，是一手交錢一手交貨，交易地
      點在林中國小門口等語（偵查卷(三)第55頁至第56頁）。
    2.而被告子○○於99年10月15日本院審理時亦供述：與壬○○這次交易，其是第2 次補足數量之後才交付甲基安非他
      命，也是第2 次時，壬○○才給錢2,000 元等語（本院卷
      (二)第129 頁背面）。足見該次交易，應係第2 次時才以一
      手交錢2,000 元、一手交貨即四分之一錢（含袋1 公克）
      之甲基安非他命完成交易。
  (三)附表五編號4 部分：
    1.被告癸○○於99年5 月18日檢察官訊問時陳稱：「〈檢察
      官朗讀並提示0000000000門號與0000000000門號於99年2
      月1 日17時46分、0000000000門號與0000000000門號於99
      年2 月1 日17時49分之通訊監察譯文〉是楊原東先打我的
      0000000000電話跟我說要買安非他命，我再叫子○○送過
      去，這一次有交易成功，楊原東因為毒品安非他命的量不
      夠，所以他沒有當場把錢拿給子○○，叫我自己過去跟他
      說，他說要拿2,000 元給我，但我還沒收錢，隔沒多久我
      就被警察抓了。」等語（偵查卷(二)第125 頁）；並於99
      年10月15日本院審理時供述：2 月1 日有讓子○○前往交
      付毒品予楊原東，但楊原東沒有給錢，雖然楊原東說有拿
      錢，事實上並沒有，因為其於2 月3 日就被抓了等語（本
      院卷(二)第129 頁）。
    2.被告子○○於99年5 月25日法院羈押訊問時供稱：「（問
      ：可是既然你在他旁邊的話，照通訊監察譯文看起來是指
      說，因為重量不夠，所以拿2,000 元就好，看起來是指叫
      你現場跟他收2,000 元，是不是？）好像是癸○○叫我跟
      他收2,000 ，然後楊原東就不高興。（問：不高興之後你
      有跟他收錢嗎？還是把毒品拿回來？）好像我叫癸○○過
      去收。（問：毒品有沒有向他拿回來？）沒有。」等語（
      99年聲羈字第180 卷第12頁背面）。
    3.證人楊原東於99年6 月9 日檢察官訊問時證稱：「（問：
      你99年2 月1 日第2 次的錢是不是還沒付？）有，我如果
      不是馬上拿，就是隔幾天後會拿給他。」、「（問：99年
      2 月1 日這一次你是什麼時候拿錢給癸○○？）我印象中
      是有。」等語（偵查卷(三)第8 頁）。
    4.然查，證人楊原東上開證述，無法確定99年2 月1 日該次
      交易有無給錢，僅認為不是馬上給錢，就應該隔幾天後會
      拿給被告癸○○，而被告子○○亦稱係由癸○○為後續處
      理，而觀本院99年度訴字第151 號被告癸○○違反毒品危
      害防制條例案件中，事實欄四(一)部分確實記載：「雲林憲
      兵隊『於99年2 月4 日22時45分許』，在雲林縣斗六市○○路85號拘獲癸○○，並扣得癸○○所有之甲基安非他命
      4 小包（合計淨重0.609 公克，驗餘淨重0.5872公克），
      及SONY ERICSSON 廠牌黑色手機（內含門號0000000000號
      SIM 卡1 張）1 支、SONY ERICSSON 廠牌銀色手機（內含
      門號0000000000號SIM 卡1 張）1 支。」等情，有上開判
      決書列印本在卷可參（本院卷(一)第167 頁），應認為被告
      癸○○上開所述因於交易後，即遭查獲而尚未向楊原東收
      錢等情，應為採信。
  (四)被告癸○○、子○○確實係意圖營利而共同販賣第二級毒品
    甲基安非他命：
    1.被告癸○○於99年8 月3 日準備程序稱：販賣甲基安非他
      命1,000 元可以賺300 元；而於99年10月15日本院審理時
      供稱：每賣500 元的甲基安非他命賺250 元，因子○○會
      出面送毒品，所以其中100 元給子○○，2,000 元大概賺
      500 元，會給子○○200 元等語（本院卷(一)第152 頁背面
      ，本院卷(二)第131 頁正、反面），雖本件被告癸○○販賣
      甲基安非他命各經許家誠、楊原東賒欠1 次，但其確實係
      意圖營利而販賣甲基安非他命無疑。
    2.被告子○○於99年8 月3 日準備程序供稱：幫癸○○交付
      毒品可以拿到甲基安非他命施用等語；其於本院審理時稱
      ：上開被告癸○○所述，會給其賺的部分金錢100 、200
      元等情屬實等語（本院卷(一)第152 頁背面，本院卷(二)第
      131 頁背面），是被告子○○本身有施用甲基安非他命，
      明知被告癸○○意圖營利而從事販賣甲基安非他命之行為
      ，仍圖分得賺取款項及甲基安非他命施用之利益，而持被
      告癸○○交付甲基安非他命及0000000000號行動電話後，
      與許家誠、壬○○、楊原東聯繫，並前往交付甲基安非他
      命予許家誠、壬○○、楊原東等人，已實際從事販賣第二
      級毒品之構成要件行為，是其與被告癸○○，有販賣第二
      級毒品甲基安非他命以營利之犯意聯絡與行為分擔，就附
      表五所示之犯行為係成立共同正犯。
  (五)綜上，被告癸○○、子○○之犯行，均事證明確，足堪認定
    ，應依法論科。
五、被告乙○○之部分：
  (一)訊據被告乙○○始終坦承有持用0000000000號行動電話於附
    表六所示之時間，撥打電話與甲○○、癸○○、戊○○聯繫
    ，並於事後有交付2,500 元之愷他命1 包予癸○○，惟矢口
    否認有何販賣第三級毒品之犯行，並於偵訊及準備程序時辯
    稱：附表六編號1 部分是甲○○要約出去聊天；附表六編號
    2 部分，是癸○○拿2,500 元，叫其幫忙向「阿忠」拿愷他
    命；附表六編號3 部分，是綽號「阿溜」之成年男子要拿愷
    他命給伊云云。而於99年10月18日審理時方又坦承有於附表
    六所示之時間與甲○○、癸○○、戊○○電話聯繫後，前往
    附表六所示之約定地點，分別交付如附表六所示500 元、
    2,500 元、500 元之愷他命各1 包予甲○○、癸○○、綽號
    「阿溜」之男子等情，惟辯稱：其是幫忙甲○○、癸○○、
    戊○○拿毒品愷他命，沒有賺錢等語云云。
  (二)經查：
    1.被告乙○○持用0000000000號行動電話於附表六所示之時
      間，撥打電話與甲○○、癸○○、戊○○聯繫，並於事後
      前往附表六所示之約定地點，分別交付500 元之愷他命1
      包予甲○○、2,500 元之愷他命1 包予癸○○、500 元之
      愷他命1 包予綽號「阿溜」之男子，亦有收取金錢500 元
      、2,500 元、500 元等情，業據證人甲○○於99年5 月14
      日、癸○○於99年5 月18日、戊○○於99年5 月13日之檢
      察官訊問時證述（偵查卷(二)第118 頁至第120 頁、第128
      頁至第129 頁，結文在第121 頁、第131 頁，偵查卷(一)第
      47頁至第49頁，結文在第51頁）及本院99年10月18日審理
      時證述（本院卷(二)第161 頁背面至第182 頁背面）明確，
      並有臺灣雲林地方法院99年度聲監字第81號監察書及電話
      附表（警卷(二)第250 頁至第251 頁）、臺灣雲林地方法院
      99年度聲監字第39號監察書及電話附表（偵查卷(三)第72頁
      至第73頁）、被告乙○○持用0000000000號行動電話與證
      人甲○○持用0000000000號行動電話之通訊監察譯文（偵
      查卷(二)第115 頁，詳如附錄一）、被告乙○○持用
      0000000000號行動電話與證人癸○○持用0000000000號行
      動電話之通訊監察譯文（警卷(一)第112 頁，詳如附錄二）
      、被告乙○○持用0000000000號行動電話與證人戊○○持
      用0000000000號行動電話之通訊監察譯文（偵查卷(一)第43
      頁，詳如附錄三）在卷可佐，復為被告乙○○所坦承，上
      開部分之事實，應可認定。
    2.附表六編號1部分：
    (1)甲○○於99年5 月14日檢察官訊問時證述：其於99年3 月
      初開始施用愷他命，愷他命都是向「阿峰」購買的，是其
      朋友小鳳告知「阿峰」有在販賣愷他命；平常都是以其持
      用0000000000號行動電話跟「阿峰」使用之0989的電話聯
      繫，約定時間、地點方式購買愷他命，平時打電話給「阿
      峰」就是要購買愷他命；〈提示99年3 月8 日5 時27分、
      5 時31分0000000000撥打阿峰所使用的0000000000的通聯
      譯文（如附錄一）〉該通聯是其打電話要跟綽號「阿峰」
      之男子購買愷他命，該次有交易成功，交易地點在斗六市
      ○○路松青超市附近，這次以500 元的代價跟「阿峰」購
      買1 包1 克的愷他命，愷他命是成粉狀，通完第2 通電話
      就交易，其到達時就看到「阿峰」在那裡；其曾經向「阿
      峰」購買過2 次愷他命，在3 月初還有買過一次，也是買
      500 元，地點也是中山路松青超市附近，「阿峰」也是交
      給其1 包愷他命，其當場拿500 元給「阿峰」，忘記通聯
      譯文是第1 次或第2 次；「阿峰」是警詢指認照片的編號
      3 （按為乙○○）等語（偵查卷(二)第118 頁至第120 頁，
      結文在第121 頁）。其於檢察官訊問時已經明確證述關於
      其與被告乙○○關於附表六編號1 之詳細交易情形，係「
      一手交錢、一手交貨」方式，並能指證被告乙○○，又證
      人甲○○證述向被告乙○○購買毒品不只1 次，其撥打電
      話就是要購買愷他命，被告乙○○上開打電話聊天之辯解
      並不足採，足見證人甲○○確實於附表六編號1 所載時間
      、地點，向被告乙○○購買500 元之愷他命1 包。
    (2)證人甲○○雖於本院審理時證稱：其打電話是請被告乙○○幫忙拿毒品愷他命，見面後被告乙○○會離開，要等一
      下子被告乙○○才會拿愷他命給伊等語（本院卷(二)第176
      頁至第185 頁背面），惟購買毒品與委託代買毒品，為截
      然不同之事實，證人甲○○直至偵查中均未提及係委託被
      告乙○○代其購買毒品此一有利被告之情事，於本院審理
      中始變更說詞並強調是請被告幫忙購買云云，其此部分證
      詞是否可採，即有可疑。
    (3)次觀證人甲○○與被告乙○○之通訊監察譯文（詳如附錄
      一），證人甲○○或被告乙○○全無提及幫忙購買毒品等
      語，甲○○僅說「一樣啊」，被告乙○○即告知「松青你
      知道嗎，地下道上來這個」，立即達成毒品交易合意，若
      仍須代買毒品，為避免雙方白跑一趟，被告乙○○應先確
      認是否有貨可提供，而非於99年3 月8 日5 時27分通話後
      ，旋即於5 時31分之通話中，證人甲○○說「你在那喔。
      」、被告乙○○回以「我到了」等語，可證證人甲○○於
      偵查中所述屬實，其於審理時所稱：被告乙○○代其購買
      毒品一節，僅係事後維護被告乙○○之詞。
    3.附表六編號3 部分：
    (1)戊○○於99年5 月13日檢察官訊問時證稱：之前其所施用
      的K 他命都是向綽號「阿右」之男子購得，且以其持用之
      0000000000號電話與「阿右」聯繫；〈檢察官朗讀並提示
      0000000000號與0000000000號行動電話於99年3 月8 日13
      時29分之通訊監察譯文〉於13時29分許，其打電話給「阿
      右」，請「阿右」到其家中，其朋友綽號「阿溜」之男子
      要購買愷他命，當時其有看到「阿右」與「阿溜」交易成
      功，「阿溜」要購買500 元的愷他命，綽號「阿右」的男
      子拿1 小包給其朋友「阿溜」，交易地點是在其住家對面
      ；綽號「阿右」之男子，就是警卷指認照片編號編號3 之
      人（按為乙○○）等語（偵查卷(一)第48頁至第49頁），已
      明確證述撥打電話向綽號「阿右」之男子即被告乙○○購
      買愷他命，被告乙○○到其住處與綽號「阿溜」之男子交
      易之過程。
    (2)證人戊○○於本院審理時證稱：當天通話之人確實是被告
      乙○○，偵訊時所述記載實在等情（本院卷(二)第171 頁背
      面至第172 頁），然卻又稱：其是打電話要幫其朋友即綽
      號「阿溜」之男子向被告乙○○拿愷他命，交易時只有看
      到綽號「阿溜」之男子拿錢給被告乙○○，被告乙○○沒
      有拿東西給「阿溜」，因為其2 人在馬路對面，其又趕著
      送貨所以沒看清楚等語（本院卷(二)第170 頁背面、第174
      頁至第175 頁）。證人戊○○於偵查時，亦未提到被告乙○○是要「幫忙拿毒品」等情，卻於審理中翻異前詞，顯
      有可疑；又其與被告乙○○並無嫌隙，於99年3 月8 日當
      天若無真正見到被告乙○○與綽號「阿溜」之男子交易毒
      品愷他命之過程，何須誣指被告乙○○有交付愷他命予綽
      號「阿溜」之男子。此外，依照其於審理時所證稱：因為
      被告乙○○與綽號「阿溜」之男子在馬路對面，其又趕著
      送貨所以沒看清楚，但卻同時證稱能看到綽號「阿溜」之
      男子拿錢給被告乙○○，被告乙○○沒有拿東西給「阿溜
      」，顯然前後矛盾，其於審理時突然改變之說法，應為維
      護被告乙○○，實難作為有利被告乙○○之認定。
    (3)又證人戊○○於本院審理時，改稱係請被告乙○○「幫忙
      」綽號「阿溜」之男子「拿毒品」之情形，與證人甲○○
      於審理時改口「幫忙拿毒品」之說詞如出一轍；然被告乙○○於偵查及準備程序時係辯稱：甲○○是打電話要約出
      去聊天；戊○○打電話是「阿溜」要拿愷他命給伊云云，
      與其本人於審理時改口辯稱：甲○○、綽號「阿溜」之男
      子，均是要請其「幫忙買毒品」之辯詞前後不一，但是上
      開3 人在審理時說法，卻反而趨於一致、不謀而合。如此
      之巧合，實難認為是離案發時間越久，證人與被告之記憶
      越見清晰所致，反足徵是證人甲○○、戊○○受到被告乙○○之影響，事後為被告乙○○脫罪之說詞。
    4.附表六編號2 部分：
    (1)證人癸○○於99年5 月18日檢察官訊問時證稱：其之前有
      向乙○○買過愷他命，〈檢察官朗讀提示0000000000門號
      與0000000000門號於99年1 月31日22時43分、23時12分之
      通訊監察譯文〉是其拿錢給乙○○叫乙○○幫忙拿愷他命
      ，其平常就常拿錢給乙○○請其幫忙拿愷他命，當天的通
      話內容就是其叫乙○○送愷他命，有交易成功，交易地點
      是在石榴班的加油站，其拿2,500 元給乙○○，乙○○拿
      1 包粉狀的愷他命給伊，因為乙○○有說過其有門路，如
      果有需要乙○○會幫忙拿愷他命等語（偵查卷(二)第128 頁
      至第129 頁），明確證述與被告乙○○「一手交錢、一手
      交貨」之交易過程。
    (2)而證人癸○○於99年10月18日本院審理時辯護人詰問時改
      口稱：「（問：你剛剛說你要拿錢給乙○○叫他幫你拿愷
      他命？）是。（問：你叫他幫你拿愷他命是在電話通聯之
      前說的還是見面以後說的？）見面以後講的。」、「（問
      ：你所謂見面以後講的是在幾點時候，是在這兩通電話通
      聯之後還是之間？）之後。（問：你們後來在那裡見面？
      ）加油站。（問：你見面之後如何跟被告說？）說驊豐你
      幫我拿東西。（問：那時候你有無交錢給被告？）有。（
      問：在加油站那時候被告有無交付愷他命給你？）那時候
      還沒。（問：什麼時候被告把愷他命交付給你？）」忘記
      幾點了。」、「我有拿錢給他，幫我拿這樣。」等語（本
      院卷(二)第162 頁背面至第163 頁、第164 頁背面）。然於
      檢察官詰問時稱：「（問：那天你跟他在石榴班加油站見
      面之後沒有當場拿到毒品？）先拿錢給他。（問：後來你
      們有無打電話約見面地點、時間？）我錢給他，然後他打
      電話給我叫我去那裡我就過去。（問：那天是他親自拿給
      你？）對。」等語（本院卷(二)第165 頁）；又於審判長訊
      問時稱：「（問：過多久他才跟你在約？）過蠻久的。大
      概7 、8 個小時有。超過。（問：7 、8 個小時之後？）
      是。（問：那7 、8 個小時之後他打給你，還是你打給他
      ？）我打給他問他東西拿到沒。（問：他怎麼說？）他就
      本來叫誰拿給我，我不認識他。然後他自己拿給我。（問
      ：拿到那裡給你？）松青超市。（問：你用哪支你打他那
      支電話？）0917的。（問：是幾號？）我忘記了。（問：
      是否用你的0000000000打給他0000000000？〈提示警卷(二)
      第90頁〉）是。」等語（本院卷(二)第165 頁背面至第166
      頁）。
    (3)證人癸○○於審理中明顯翻異前詞，其於偵訊中原已明確
      證述係「當場交易」，卻於審理時想起有先於加油站見面
      時將錢拿給被告乙○○，而經過7 、8 個小時之後，才又
      打電話約在松青超市交付愷他命，然觀被告乙○○持用
      0000000000號行動電話與證人癸○○持用0000000000號行
      動電話之通訊監察譯文（警卷(一)第112 頁，同警卷(二)第90
      頁），被告乙○○與癸○○於上開99年1 月31日22時43分
      、22時12分通話之後，只有於99年2 月1 日19時51分許才
      再次有通話紀錄，時間並不是間隔7 、8 小時，其上開說
      法與通訊譯文並不相符。此外，經審判長詢問為何偵訊時
      沒有講到給錢之後，等很久才又拿到愷他命等情，其陳稱
      ：「因為那天因為我直接說我有跟他販賣，直接說，因為
      我有跟他就是讓人家感覺有買賣關係。」等語（本院卷(二)
      第166 頁），癸○○回以怕誤會其與被告乙○○是買賣關
      係，卻仍於偵訊時證述是「一手交錢、一手交貨」，反而
      事後於審理中才因怕誤會改稱有先拿錢後拿毒品之情節，
      顯係維護被告乙○○之詞，不足採信。
    5.被告乙○○於審理時供稱：平常在家裡的五金行幫忙，早
      上起來約8 、9 點就過去，做到下午到3 、4 點多就可以
      離開，但由附錄一至三所示通聯譯文及被告交付毒品之時
      間觀之，其與附錄一之甲○○通話時間為99年3 月8 日5
      時27分、5 時31分，是凌晨時間，附錄二與癸○○之通話
      時間為99年1 月31日22時43分，是深夜時間，附錄三與戊○○之通話時間為99年3 月8 日13時29分，是被告乙○○
      上班幫忙的時間，但是被告不管凌晨、深夜、大白天中午
      ，都隨時為任何認識即甲○○、癸○○與不熟的朋友即綽
      號「阿溜」之男子免費跑腿拿毒品，卻不求回報，顯與常
      情有違，是被告乙○○應係販賣愷他命予甲○○、癸○○
      、綽號「阿溜」之男子，而非幫忙拿毒品無疑。
  (三)末按販賣毒品之所謂販賣行為，係行為人基於營利之目的，
    而販入或賣出毒品而言。販賣毒品者，其主觀上須有營利之
    意圖，且客觀上有販賣之行為，即足構成，至於實際上是否
    已經獲利，則非所問，最高法院93年度臺上字第1651號判決
    要旨參照。又販賣愷他命係違法行為，非可公然為之，且有
    其獨特之販售通路及管道，復無公定價格，容易增減分裝之
    份量，亦常加入非毒品成分以稀釋純度，而每次買賣之價量
    ，可能隨時依雙方關係深淺、資力、需求量及對行情之認知
    、來源是否充裕、查緝鬆嚴、購買者被查獲時供述購買對象
    之可能風險評估等，而異其標準，非可一概而論，而證人甲○○、癸○○、戊○○均證述，曾向被告乙○○或見到友人
    與被告乙○○以一手交錢、一手交貨方式購買愷他命等情明
    確，而被告乙○○既不承認其有前開販賣第三級毒品愷他命
    之犯行，本院自無從查得其販入上開愷他命之真正價格，及
    其是否因非法販賣愷他命予上開證人等而獲得具體利潤之金
    額。惟按近來政府為杜絕毒品之氾濫，對於查緝施用及販賣
    毒品之工作，無不嚴加執行，販賣毒品罪又係重罪，設若無
    利可圖，衡情一般持有毒品之人當無輕易將所持有之毒品轉
    讓他人，而甘冒於再次向他人購買時，被查獲移送法辦危險
    之理，再參以被告乙○○與證人甲○○、癸○○、戊○○等
    人僅為普通朋友，而綽號「阿溜」之男子則是戊○○的朋友
    ，與被告乙○○並無特殊親誼關係，其殊無不分晝夜、原價
    代購或轉讓愷他命之可能，是被告乙○○販賣愷他命予甲○○、癸○○、綽號「阿溜」之男子，主觀上出於營利之意圖
    ，應可認定。
  (四)被告乙○○上開所辯，應不足採，其所犯上開販賣第三級毒
    品之犯行，均事證明確，堪以認定，應依法論科。
六、論罪科刑：
  (一)核被告丁○○就附表一編號10、11部分所為，係犯毒品危害
    防制條例第4 條第1 項之販賣第一級毒品罪；核被告丁○○
    就附表一編號1 至9 與附表二部分所為，被告壬○○就事實
    欄二(三)1.部分所為，及被告丙○○、辛○○、己○○、癸○○、子○○所為，均係犯毒品危害防制條例第4 條第2 項之
    販賣第二級毒品罪；被告乙○○所為，係犯毒品危害防制條
    例第4 條第3 項之販賣第三級毒品罪；被告壬○○就事實欄
    二(三)2.部分所為，係犯毒品危害防制條例第11條第2 項之持
    有第二級毒品罪。
  (二)被告丁○○持有海洛因之低度行為；被告丁○○、丙○○、
    辛○○、己○○、癸○○、子○○、壬○○（事實欄二(三)1.
    部分）持有甲基安非他命之低度行為；被告乙○○持有愷他
    命之行為，分別為其等販賣之高度行為所吸收，均不另論罪
    。
  (三)被告丁○○、丙○○就事實欄二(一)2.（即附表二所示）部分
    所載犯行；被告辛○○、己○○就事實欄二(二)2.（即附表四
    所示）部分所載犯行；被告癸○○、子○○就事實欄二(四)（
    即附表五所示）部分所載犯行，均有犯意聯絡、行為分擔，
    為共同正犯。
  (四)被告丁○○共同及分別販賣第二級毒品共11次及單獨販賣第
    一級毒品2 次之犯行；被告丙○○共同販賣第二級毒品2 次
    之犯行；被告辛○○共同及分別販賣第二級毒品共5 次之犯
    行；被告己○○共同販賣第二級毒品共3 次之犯行；被告壬○○單獨販賣第二級毒品及持有第二級毒品之犯行；被告癸○○、子○○共同販賣第二級毒品共4 次之犯行；被告乙○○單獨販賣第三級毒品共3 次之犯行，均犯意各別，行為獨
    立，應予分論併罰。
  (五)本件被告丁○○、丙○○共同販賣甲基安非他命予己○○（
    即附表二編號2 部分），事後己○○確實有交付1,000 元；
    被告辛○○、己○○共同販賣甲基安非他命予林三豐、高均
    勝（即附表四編號1 、2 部分）時己○○有撥打辛○○所持
    用0000000000號LG牌行動電話聯繫，及販賣予高均勝（即附
    表四編號2 、3 部分）之實際交易方式，與販賣毒品之交易
    金額應均為500 元，高均勝每次僅給400 元等情；被告壬○○販賣甲基安非他命予曾文正，據監聽譯文所記載及證人曾
    文正所述，應係1,500 元，且係事後交付壬○○不知情之妹
    妹，被告壬○○藉此方式得款1,500 元；被告癸○○、子○○共同販賣甲基安非他命予楊原東（即附表五編號4 部分）
    ，事後應未得款項；及其餘起訴書所記載之犯罪事實及附表
    有明顯誤載之部分，說明如前，並更正如事實欄及附表所示
    ，均附此敘明。
  (六)再查，被告丙○○、己○○、壬○○、癸○○、辛○○有前
    述犯罪事實欄所記載之前科紀錄，此有臺灣高等法院被告前
    案紀錄表5 份附卷足憑，故被告丙○○、己○○、壬○○、
    癸○○於受有期徒刑執行完畢後，5 年內故意再犯本件有期
    徒刑以上之各罪；而被告辛○○於受有期徒刑3 月判決後，
    易服社會勞動時數540 小時，並於99年4 月29日完成易服社
    會勞動而執行完畢，此有臺灣雲林地方法院檢察署98年度刑
    護勞字第139 號執行卷所附雲林縣斗六市林頭社區發展協會
    99年4 月29日九九雲斗林字第31號函及臺灣雲林地方法院檢
    察署辦理社會勞動工作日誌、執行登記簿影本各1 份（本院
    卷(二)第137 頁至第144 頁）可參，再犯本件附表三編號2 及
    附表四編號3 所示有期徒刑以上之罪，依刑法第47條第1 項
    規定，均為累犯，應依法各加重其刑（法定刑為無期徒刑部
    分，依法不得加重）。
  (七)毒品危害防制條例第17條之部分：
    1.上開條例第17條第1 項：
    (1)按修正前毒品危害防制條例第17條第1 項所稱「供出毒品
      來源，因而破獲者」，係指被告供出毒品來源之有關資料
      ，諸如前手之姓名、年籍、住居所、或其他足資辨別之特
      徵等，使調查或偵查犯罪之公務員因而對之發動調查或偵
      查並破獲者而言。申言之，被告之「供出毒品來源」，與
      調查或偵查犯罪之公務員對之發動調查或偵查並進而破獲
      之間，論理上須具有先後且相當之因果關係。修正後毒品
      危害防制條例第17條第1 項規定所稱「供出毒品來源，因
      而查獲其他正犯或共犯者」，係指犯罪行為人供出毒品來
      源之對向性正犯，或與其具有共同正犯、共犯（教唆犯、
      幫助犯）關係之毒品由來之人的相關資料，諸如其前手或
      共同正犯、共犯之姓名、年籍、住居所或其他足資辨別之
      特徵等項，使調查或偵查犯罪之公務員得據以對之發動調
      查或偵查程序，並因此而確實查獲其人、其犯行者，始足
      該當。如僅有綽號而難以確定其特徵，或已死亡或通緝等
      在客觀上實已無從使調查或偵查機關人員為有效地調查或
      偵查作為，或並未因此而確實查獲被指認人之犯行者，均
      與上開之規定不合，最高法院99年度臺上字第5505號判決
      可為參照。
    (2)被告己○○部分，經本院函詢偵查檢察官，據臺灣雲林地
      方法院檢察署99年8 月11日庚○文天99偵2431字第23264
      號函記載：「本案辛○○乃因己○○之供述而查獲」等語
      （本院卷(一)第185 頁），足見係因被告己○○之供述而查
      獲共犯即被告辛○○，故依同條例第17條第1 項之規定，
      減輕其刑，並依法先加而後減之。
    (3)被告癸○○部分，經本院函調本院99年度訴字第151 號陳
      俊良違反毒品危害防制條例案件卷宗，所附臺灣雲林地方
      法院檢察署99年4 月22日庚○家孝99偵1532字第11423 號
      函記載：「被告癸○○供出上手『陳俊良』，使檢、警得
      以查獲毒品之來源。」等語，及本院99年度訴字第151 號
      判決書1 份（本院卷(一)第163 頁至第183 頁），可知係因
      被告癸○○之供述而查獲毒品來源上手即陳俊良，故依毒
      品危害防制條例第17條第1 項之規定，減輕其刑，並依法
      先加而後減之。
    (4)辯護人為被告丁○○、被告辛○○、被告壬○○主張：被
      告丁○○供出毒品來源綽號「阿龍」即李齊中；被告辛○○有供出毒品上手來源綽號「叔仔」之人；被告壬○○就
      事實欄二(三)2.有供出其所持有毒品甲基安非他命來源係綽
      號「阿信」（即綽號「信兄」、「長腳（臺語）」）即許
      秉育，故均請求依據毒品危害防制條例第17條第1 項之規
      定減輕其刑。然查：
      就被告丁○○之部分，經本院函詢偵查檢察官，據臺灣
        雲林地方法院檢察署99年8 月11日庚○文天99偵2431字
        第23264 號函覆記載：「李齊中乃係臺灣臺中地方法院
        檢察署檢察官聯絡本署，表示丁○○有與李齊中通話記
        錄，請丁○○指證李齊中，此是否符合毒品危害防制條
        例之規定，請參酌。」等語（本院卷(一)第185 頁）；而
        被告壬○○部分，係彰化縣警察局刑警大隊借提被告壬○○指認許秉育，提示其與許秉育之通訊監察譯文後製
        作訊問筆錄，此有被告壬○○偵訊筆錄與通訊監察譯文
        各1 份（本院卷(一)第207 頁至第211 頁）在卷可參。足
        見李齊中及許秉育，係因臺灣臺中地方法院檢察署檢察
        官、彰化縣警察局刑警大隊執行通訊監察，已發現其等
        涉有販賣毒品之不法行為後，請求被告丁○○、壬○○
        指認，非因被告2 人之供述而查獲，是辯護人上開主張
        ，並無理由。
      另外被告辛○○部分，上開臺灣雲林地方法院檢察署99
        年8 月11日庚○文天99偵2431字第23264 號函記載：「
        辛○○供述之上游，目前本署正積極偵辦中」等語（本
        院卷(一)第185 頁），然迄本院判決時，仍未因而查獲其
        所供述綽號為「叔仔」之人，是辯護人上開主張，尚難
        准許，均併此敘明。
    2.上開條例第17條第2 項：
    (1)被告丁○○對於事實欄二(一)1.即附表一編號10、11所示單
      獨販賣第一級毒品海洛因與附表一編號1 至9 所示單獨販
      賣第二級毒品甲基安非他命部分、事實欄二(一)2.（即附表
      二）共同販賣第二級毒品甲基安非他命部分，於偵訊時自
      白犯行（偵查卷(三)第45第48頁、第50頁），亦於審判中自
      白犯行（本院卷(一)第128 頁背面至第129 頁，本院卷(二)第
      73 頁 背面）；
    (2)被告丙○○對於事實欄二(一)2.（即附表二所示）共同販賣
      第二級毒品甲基安非他命之部分，其於偵訊時自白犯行（
      警卷(一)第4 頁至第5 頁，偵查卷(二)第43頁，偵查卷(三)第30
      頁至第31頁），亦於審判中自白犯行（本院卷(一)第129 頁
      ）；
    (3)被告辛○○對於事實欄二(二)1.即附表三編號1 所示單獨販
      賣第二級毒品甲基安非他命，及於事實欄二(二)2.（即附表
      四所示）共同販賣第二級毒品甲基安非他命之部分，其於
      偵訊時自白犯行（偵查卷(七)第16頁、第17頁、第38頁），
      亦於審判中自白犯行（本院卷(一)第136 頁背面，本院卷(二)
      第112 頁至第113 頁、第118 頁至第119 頁）；
    (4)被告己○○對於事實欄二(二)2.（即附表四所示）共同販賣
      第二級毒品甲基安非他命之部分，其於偵訊時自白犯行（
      偵查卷(二)第38頁、第192 頁，偵查卷(三)第15頁至第16頁）
      ，亦於審判中自白犯行（本院卷(一)第135 頁背面，本院卷
      (二)第114 頁正、反面）；
    (5)被告壬○○對於事實欄二(三)1.所載單獨販賣第二級毒品甲
      基安非他命之部分，其於偵訊時自白犯行（偵查卷(二)第2
      頁至第3 頁背面、第24頁），亦於審判中自白犯行（本院
      卷(一)第67頁至第68頁、第142 頁，本院卷(二)第88頁背面）
      ；
    (6)被告癸○○對於事實欄二(四)（即附表五所示）共同販賣第
      二級毒品甲基安非他命之部分，其於偵訊時自白犯行（警
      卷(一)第101 頁至第102 頁，偵查卷(二)第124 頁、第125 頁
      、第129 頁至第130 頁，偵卷(三)第61頁至第62頁），亦於
      審判中自白犯行（本院卷(一)第148 頁背面至第150 頁，本
      院卷(二)第131頁）；
    (7)被告子○○對於事實欄二(四)（即附表五所示）共同販賣第
      二級毒品甲基安非他命之部分，其於偵訊時自白犯行（偵
      查卷(六)第26頁至第27頁、99年度聲羈字第180 號卷第10頁
      至第12頁），亦於審判中自白犯行（本院卷(一)第148 頁背
      面至第149 頁，本院卷(二)第130 頁背面）；
    是上開被告就其所涉犯前開所載部分之犯行，均應依98年5
    月20日修正後毒品危害防制條例第17條第2 項之規定，各減
    輕其刑，就被告丙○○、壬○○、辛○○（附表四編號3 部
    分），依法先加而後減之；就被告癸○○、己○○之部分，
    依法先加而後遞減之。
  (八)刑法第59條之部分：
    1.按犯罪之情狀顯可憫恕，認科以最低度刑仍嫌過重者，得
      酌量減輕其刑，刑法第59條定有明文。考其立法理由：科
      刑時原即應依刑法第57條規定審酌一切情狀，尤應注意該
      條各款所列事項，以為量刑標準，本條所謂「犯罪之情狀
      可憫恕」，自係指裁判者審酌第57條各款所列事項以及其
      他一切與犯罪有關之情狀之結果，認其犯罪足堪憫恕者而
      言，即必於審酌一切之犯罪情狀，在客觀上顯然足以引起
      一般同情，認為縱予宣告法定最低刑度猶嫌過重者，始有
      其適用（參見最高法院38年臺上字第16號、45年臺上字第
      1165號、51年臺上字第899 號判例) 。又刑法第59條所規
      定之酌量減輕其刑，係裁判上之減輕，必以犯罪之情狀可
      憫恕，認為宣告法定最低度之刑猶嫌過重者，始有其適用
      。如別有法定減輕之事由，應先依法定減輕事由減輕其刑
      後，猶嫌過重時，始得為之；若有2 種以上法定減輕事由
      ，仍應先依法定減輕事由遞減其刑後，猶嫌過重時，始得
      再依刑法第59條規定酌減其刑（最高法院88年度臺上字第
      1862號判決酌參）。
    2.被告丁○○販賣海洛因予丙○○、蔡合坤，固戕害他人之
      身心，然觀本件販賣海洛因之數量不多，所得共為2,000
      元，較之一般大盤或中盤毒梟販賣數量眾多，動輒數百萬
      、千萬元之暴利所生危害情形顯有不同，被告丁○○之犯
      罪情節尚非嚴重，縱依毒品危害防制條例第17條第2 項減
      輕其刑，處以最低刑度有期徒刑15年，仍不免過苛，且無
      從與前開毒梟之惡行有所區隔，是其犯罪情狀在客觀上足
      以引起一般人之同情，而有情輕法重之虞，爰依刑法第59
      條規定，就被告丁○○如附表一編號10、11所示違反毒品
      危害防制條例第4 條第1 項部分各減輕其刑，並依法遞減
      之。
    3.辯護人為被告壬○○、子○○、辛○○主張：被告壬○○
      販賣對象1 人、次數1 次，被告子○○販賣對象3 人、次
      數4 次，被告辛○○販賣對象4 人、次數5 次，其等惡性
      及所生危害非重，情節並非無值憫恕之情，又其等供述犯
      罪情節，已見悔意，請求依據刑法第59條減輕被告等人之
      刑度。惟鑑於國內毒品甲基安非他命泛濫，因販毒者供應
      毒品予施用者，危害他人身心健康，並導致嚴重危害社會
      安寧秩序，政府乃立法嚴禁販賣毒品，並以高度刑罰來遏
      止毒品氾濫之問題，故本院酌以刑法第57條各款所列事項
      以及其他一切與犯罪有關之情狀後，認為被告等人不思以
      正常管道賺取金錢，單獨或共同販賣第二級毒品甲基安非
      他命賺取利益，而以販賣第二級毒品法定本刑為7 年以上
      有期徒刑觀之，被告等人犯罪當時並無特殊之原因與環境
      ，除被告辛○○所犯附表三編號2 部分外，均就所涉之犯
      行於偵審中自白，就其等自白犯行之部分均依毒品危害防
      制條例第17條第2 項之規定減輕其刑，如此上開被告等人
      所犯毒品危害防制條例第4 條第2 項之各罪，即無情輕法
      重、顯可憫恕及縱使量處法定最低刑度之刑仍嫌過重之情
      形，均無適用刑法第59條規定酌減其刑之必要。
    4.而就被告辛○○對於附表三編號2 所示販賣甲基安非他命
      予己○○之部分，於99年6 月16日警詢中稱：己○○指述
      99 年5月1 日16時00分譯文是向其購買500 元的甲基安非
      他命，並約在斗六市○○路公誠國小的校門口完成交易為
      正確，同日19時26分之通話內容就是上述在斗六市○○路
      公誠國小的校門口的交易，有完成交易等語（警卷(三)第4
      頁），其後於99年6 月15日檢察官訊問時坦承犯行（偵查
      卷(七)第15頁），卻於99年8 月3 日準備程序及99年10月15
      日本院審理時辯稱：99年5 月1 日16時許，己○○打電話
      要甲基安非他命，但當時身上沒有毒品，所以過去公誠國
      小跟己○○說沒有東西，等到同日晚間19點許才過去己○○家交付毒品云云（本院卷(一)第136 頁背面，本院卷(二)第
      113 頁背面、第117 頁背面）。其已於偵訊時有自白犯行
      ，或因其販賣予己○○（附表三編號2 ）及高均勝（附表
      四編號3 ）之金額均為500 元，販賣予高均勝部分犯行，
      因為其並不認識高均勝，是透過己○○前往交易，交易日
      期又為同一天，而易造成記憶上之混淆，並審酌被告辛○○願意供出上手，協助調查，並坦承其餘犯行，應有悔意
      ，是應認該次販賣甲基安非他命予己○○之部分，僅因被
      告辛○○之記憶混淆，未於審理中坦承犯行，無法依據毒
      品危害防制條例第17條第2 項之規定減輕其刑，可能導致
      量刑失衡，而有情輕法重之感，故爰依刑法第59條規定，
      就其所犯附表三編號2 所示販賣甲基安非他命予己○○之
      部分，減輕其刑，以求妥適，並依法先加而後減之。
  (九)爰審酌被告丙○○、辛○○、己○○、壬○○、癸○○有事
    實欄所載之前科紀錄，素行不良，被告丁○○有經觀察勒戒
    之紀錄，被告子○○、乙○○未有構成累犯之前科紀錄，素
    行尚可，此有臺灣高等法院被告前案紀錄表8 份在卷可參。
    被告等人均有施用毒品之惡習，是其等當知毒品對人身心戕
    害之嚴重性，竟不思努力工作賺取正當酬勞，竟藉流毒他人
    牟取利益，被告丁○○、丙○○、己○○、癸○○、子○○
    、壬○○犯後均坦承犯行，並於偵審中自白犯行，態度良好
    ，又被告己○○、癸○○供出共犯及毒品上手，被告丁○○
    、壬○○指證其等之毒品上手，協助調查；被告辛○○坦承
    大部分犯行，態度尚可，並願意提供毒品來源「叔仔」之資
    料，經檢警積極調查中，應有悔意；被告乙○○犯後否認犯
    罪，飾詞狡辯，態度不佳，並參酌被告丁○○單獨販賣第一
    級毒品2 次，販毒所得2,000 元、分別與共同販賣第二級毒
    品11次，販毒所得28,000元；被告辛○○單獨及共同販賣第
    二級毒品5 次，販毒所得2,300 元；被告癸○○與子○○共
    同販賣第二級毒品4 次，販毒所得4,000 元；被告乙○○單
    獨販賣第三級毒品3 次之犯行，販賣毒品所得為3,500 元；
    被告丙○○參與販賣第二級毒品犯行2 次，被告己○○參與
    販賣第二級毒品犯行3 次，及被告丙○○、己○○、子○○
    等人參與各該犯行之情節與程度較輕，暨被告丁○○與其太
    太賣麵維生、有2 名孩子待其撫養，被告丙○○目前離婚、
    有2 名孩子待其撫養，被告辛○○於餐飲業服務，被告己○○幫忙家中麵攤生意，被告壬○○擔任水果搬運工，被告癸○○幫家人務農，被告子○○於福懋公司上班，被告乙○○
    在家中五金行幫忙等一切情狀，分別量處如附表七「所犯罪
    名及處罰」欄所示之刑，並就被告等人分別定應執行之刑如
    主文所示。至檢察官對於被告丁○○求處應執行有期徒刑25
    年，被告丙○○求處應執行有期徒刑6 年，被告辛○○求處
    應執行有期徒刑10年，被告己○○求處應執行有期徒刑7 年
    ，被告乙○○求處應執行有期徒刑15年，經本院審酌上開各
    情，均認為尚嫌過重，併此敘明。
  (十)沒收部分：
    1.販賣毒品所得部分：
    (1)按犯第4 條至第9 條之罪者，其供犯罪所用或因犯罪所得
      之財物，均沒收之，如全部或一部不能沒收時，追徵其價
      額或以其財產抵償之，毒品危害防制條例第19條第1 項定
      有明文。惟仍須以該物屬於犯人者為限，始得沒收之，最
      高法院93年度臺上字第5336號判決參照。再按共同正犯因
      相互間利用他人之行為，以遂行其犯意之實現，本於責任
      共同之原則，有關沒收部分，對於共犯間供犯罪所用之物
      ，自均應為沒收之諭知；又共同正犯之犯罪所得，因係合
      併計算，為避免執行時發生重複沒收之情形，故各共同正
      犯之間係採連帶沒收主義，於裁判時僅諭知連帶沒收，不
      得就全體共同正犯之總所得，對各該共同正犯分別重複諭
      知沒收；再按販賣毒品所得之對價，不問其中何部分屬於
      成本，何部分屬於犯罪所得之財物，應均予沒收，最高法
      院91年度臺上字第5583號、95年臺上字第1781號判決及65
      年度第5 次刑庭庭推總會議決議亦可參照。
    (2)單獨販賣毒品所得部分：
      被告丁○○就事實欄二(一)2.即附表一編號1 至9 單獨販
        賣甲基安非他命部分，販賣所得現金共計24,500元【計
        算式：（1,000 ×2 ）＋（2,000 ×4 ）＋（3,000 ×
        1 ）＋（4,000 ×1 ）＋（7,500 ×1 ）＝24,500】，
        就事實欄二(一)2.即附表一編號10、11單獨販賣海洛因部
        分，販賣所得現金共計2,000 元【計算式：1,000 ×2
        ＝2,000 】，均為犯罪所得，且為被告丁○○所有；
     被告辛○○就事實欄二(二)1.即附表三單獨販賣甲基安非
       他命部分，販賣所得現金共計1,000 元【計算式：500
       ×2 ＝1,000 】，為犯罪所得，且為被告辛○○所有；
     被告壬○○就事實欄二(三)1.單獨販賣甲基安非他命部分
       ，販賣所得現金共計1,500 元，為犯罪所得，且為被告
       壬○○所有；
     被告乙○○就事實欄二(五)即附表六單獨販賣愷他命部分
       ，販賣所得現金共計3,500 元【計算式：（500 ×2 ）
       ＋（2,500 ×1 ）＝3,500 】，為犯罪所得，且為被告
       乙○○所有；
     均應依毒品危害防制條例第19條第1 項規定，於被告等人
     各次販賣毒品罪分別沒收之（詳如附表七所示），如全部
     或一部不能沒收時，均以其等之財產抵償之（金錢無從追
     徵其價額）。
    (3)共同販賣毒品所得部分：
      被告丁○○與丙○○就事實欄二(一)2.即附表二共同販賣
        甲基安非他命部分，所得現金3,500 元【計算式：
        1,000 ＋2,500 ＝3,500 】，為犯罪所得，且為被告丁○○、丙○○所有；；
      被告辛○○、己○○就事實欄二(二)2.即附表四共同販賣
        甲基安非他命部分，所得現金共計1,300元【計算式：
        500 ＋400 ＋400 ＝1,300 】，為犯罪所得，且為被告
        辛○○、己○○所有；
      被告癸○○、子○○就事實欄二(四)即附表五共同販賣愷
        他命部分，所得現金共計4,000 元【計算式：2,000 ×
        2 ＝4,000 】，為犯罪所得，且為被告癸○○、子○○
        所有；
      均應依毒品危害防制條例第19條第1 項規定，於各次販賣
      毒品罪分別連帶追繳沒收之（詳如附表七所示），如全部
      或一部不能沒收時，均各以其等財產連帶抵償之（金錢無
      從追徵其價額）。
    2.扣案毒品及供販賣毒品或持有毒品所用之物：
    (1)按以營利為目的販入毒品，經多次販賣後，持有剩餘毒品
      被查獲，其各次販賣毒品行為，固應併合處罰。惟該持有
      剩餘毒品之低度行為，應僅為最後一次販賣毒品之高度行
      為所吸收，不另論罪。則就該查獲之剩餘毒品，自只能於
      最後一次販賣毒品罪宣告沒收銷燬，不得於各次販賣毒品
      罪均宣告沒收銷燬，最高法院98年度臺上字第7901號、99
      年度臺上字第7 號、第662 號判決可為參照。
    (2)被告丁○○經扣案之海洛因5 包（合計淨重7.68公克，合
      計驗餘淨重7.64公克，空包裝總重2.83公克）、甲基安非
      他命12包（合計淨重12.2535 公克，取樣0.0226公克〈已
      鑑析用罄〉，合計驗餘淨重12.2309 公克），經鑑定結果
      ，確實分別含有海洛因及甲基安非他命成分，有上開法務
      部調查局、憲兵司令部刑事鑑識中心鑑定報告各1 份（偵
      查卷(三)第23頁、第38頁）可佐，分係第一級、第二級毒品
      ，均應依毒品危害防制條例第18條第1 項前段之規定，於
      最後一次販賣毒品犯行項下（附表一編號11及附表二編號
      1 ）宣告沒收銷燬之。而包裝上開海洛因之空包裝袋5 個
      、甲基安非他命之空包裝袋12個等物，亦為被告丁○○所
      有，為供其犯罪所用之物，應依毒品危害防制條例第19條
      第1 項之規定沒收之。另經扣案之空夾鍊袋1 疊，均為被
      告丁○○所有，應為供其預備分裝販賣之毒品海洛因與甲
      基安非他命所用之物，亦據被告丁○○供陳在卷（本院卷
      (二)第72頁背面），應依刑法第38條第1 項第2 款之規定沒
      收之。
    (3)被告丙○○經扣案之甲基安非他命6 包（淨重1.0419公克
      ，取樣0.0229公克〈已鑑析用罄〉，合計驗餘淨重1.0190
      公克），經鑑定確實均含有甲基安非他命成分，有上開憲
      兵司令部刑事鑑識中心鑑定報告1 份（偵查卷(三)第37頁）
      可佐，為第二級毒品，均應依毒品危害防制條例第18條第
      1 項前段之規定，於最後一次販賣毒品犯行項下（附表二
      編號1 ）宣告沒收銷燬之。而包裝上開甲基安非他命之空
      包裝袋6 個，亦為被告丙○○所有，為供其犯罪所用之物
      ，應依毒品危害防制條例第19條第1 項之規定沒收之。
    (4)被告辛○○經扣案之甲基安非他命2 包（合計淨重0.9516
      公克，取樣0.0357公克〈已鑑析用罄〉，驗餘淨重0.9159
      公克），經鑑定結果確實均含有甲基安非他命成分，此有
      憲兵司令部刑事鑑識中心鑑定書1 份（本院卷(一)第200 頁
      ）在卷可憑，為第二級毒品，均應依毒品危害防制條例第
      18條第1 項前段之規定，於上開被告最後一次販賣毒品犯
      行項下（附表四編號3 ）宣告沒收銷燬之。而包裝上開甲
      基安非他命之空包裝袋2 個，亦為被告辛○○所有，為供
      其犯罪所用之物，應依毒品危害防制條例第19條第1 項之
      規定沒收之。
    (5)被告壬○○於事實欄二(三)2.部分所持有、遭查扣之甲基安
      非他命1 小包（淨重0.7868公克，取樣0.0282公克〈已鑑
      析用罄〉，驗餘淨重0.7586公克），確實含有甲基安非他
      命成分，有憲兵司令部刑事鑑識中心鑑定書1 份（偵查卷
      (四)第17頁）可佐，屬於第二級毒品，應依毒品危害防制條
      例第18條第1 項前段之規定沒收銷燬之。而包裝上開甲基
      安非他命之空包裝袋1 個，亦為被告壬○○所有，為供其
      犯罪所用之物，應依刑法第38條第1 項第2 款之規定沒收
      之。
    3.本件聯繫毒品交易之工具：
    (1)按毒品危害防制條例第19條第1 項規定性質上係沒收之補
      充規定。其屬於本條所定沒收之標的，如得以直接沒收者
      ，判決主文僅宣告沒收即可，不生「追徵其價額」或「以
      其財產抵償之」問題，須沒收之標的全部或一部不能沒收
      時，始生「追徵其價額」或「以其財產抵償之」選項問題
      。而「追徵其價額」或「以其財產抵償之」係屬兩種選項
      ，分別係針對現行貨幣以外之其他財產與現行貨幣而言。
      又本規定所稱「追徵其價額」者，係指所沒收之物為金錢
      以外之其他財物而無法沒收時，因其實際價值不確定，應
      追徵其價額，使其繳納與原物相當之價額，並無以其財產
      抵償之問題。倘嗣後追徵其金錢價額，不得結果而須以其
      財產抵償者，要屬行政執行機關依強制執行之法律之執行
      問題，即無不能執行之情形，自毋庸諭知「或以其財產抵
      償之」。如不能沒收之沒收標的為金錢時，因價值確定，
      判決主文直接宣告「以其財產抵償之」即可，不發生追徵
      價額之問題（最高法院99年度第5 次刑事庭會議(二)可為參
      照）。
   (2)本件聯繫毒品交易之扣案行動電話及SIM卡：
      扣案雙卡行動電話1 支（內含門號0000000000號SIM 卡
        1 張），該手機為被告丁○○本人所有，0000000000號
        SIM 卡1 張是被告丁○○以其太太之名義申請後，作為
        附表一所示聯絡販賣甲基安非他命與海洛因之工具使用
        ，業據被告丁○○供陳在卷（本院卷(二)第71頁背面至第
        72頁）；
      扣案NOKIA牌行動電話1 支（內含門號0000000000號
        SIM 卡1 張），該手機為被告丙○○所有，0000000000
        號SIM 卡1 張則由一位外勞送給被告丙○○，其於附表
        二所示聯絡毒品交易時使用，業據被告丙○○供陳在卷
        （本院卷(二)第71頁正、反面）；
      扣案之LG牌行動電話1 支（內含門號0000000000號SIM
        卡1 張）係被告辛○○所有，為其上手交給被告辛○○
        使用，供其於附表四編號1 、編號2 己○○販賣甲基安
        非他命予林三豐、高均勝，欲向被告辛○○拿甲基安非
        他命聯絡使用，另扣案用以搭配未扣案0000000000號
        SIM 卡之白色山寨版行動電話1 支，為被告辛○○所有
        ，供其於附表三編號1 與蕭鴻儒聯絡毒品交易事宜使用
        ，據被告辛○○供陳在卷（本院卷(二)第116 頁背面）；
      扣案之MOTOROLA牌行動電話1 支（內含門號0000000000
        號SIM 卡1 張）為被告己○○之母親申辦後，送給被告
        己○○，其於附表四編號2 聯繫毒品交易使用；另扣案
        G-PLUS牌行動電話1 支（含門號0000000000號SIM 卡1
        張），為被告己○○朋友申辦後送給被告己○○，其於
        附表四編號1 、編號3 聯絡毒品交易時使用，業據被告
        己○○供述明確（本院卷(二)第117 頁）；
      扣案MOTOROLA牌行動電話1 支（內含門號0000000000號
        SIM 卡1 張），為被告壬○○朋友自96年起即交付其使
        用迄今，而被告壬○○於事實欄二(三)1.用以與曾文正聯
        絡毒品甲基安非他命交易事宜，業據被告壬○○供陳在
        卷（偵查卷(二)第1 頁背面、第23頁，本院卷(二)第87頁背
        面）；
      另案（本院99年度訴字第151 號被告癸○○違反毒品危
        害防制條例案件）扣押之SONY ERICSSON 牌銀色行動電
        話1 支（內含門號0000000000號SIM 卡1 張），為被告
        癸○○所有，供其本人與被告子○○於附表五販賣毒品
        時聯繫使用，另案（同前所述）扣押之SONY ERICSSON
        牌黑色行動電話1 支（內含門號0000000000號SIM 卡1
        張），亦為被告癸○○所有，供其與楊原東、被告子○○間於附表五編號3 、4 聯繫交易毒品事宜時使用，業
        據被告癸○○供述明確（偵查卷(二)第124 頁、第125 頁
        ，本院卷(一)第152 頁背面，本院卷(二)第132 頁至第133
        頁），並有上開99年度訴字第151 號判決書列印本1 份
        （本院卷(一)第164 頁至第183 頁背面）可佐；
      均應依毒品危害防制條例第19條第1 項之規定，分別於各
      該主文項下分別沒收之。
    (3)本件聯繫毒品交易之未扣案行動電話及SIM卡：
      被告乙○○所持用未扣案之SONY ERICSSON 牌行動電話
        1 支（內含門號0000000000號SIM 卡1 張），為被告乙○○母親所申辦，送給被告乙○○使用等情，據被告乙○○供述在卷（本院卷(二)第188 頁背面），是上開行動
        電話為被告乙○○所有，供其聯絡附表六所示甲○○、
        癸○○、戊○○聯繫交易毒品事宜時使用，又不能證明
        業已滅失，仍應依上開毒品危害防制條例第19條第1 項
        之規定，於各該主文項下宣告沒收之，如一部或全部不
        能沒收時，追徵其價額。
      而未扣案0000000000號SIM 卡，為被告辛○○於附表三
        編號1 與蕭鴻儒聯絡毒品交易事宜使用，惟上開SIM 卡
        為其女朋友母親所申辦，出借其使用，目前已經返還；
        另其與附表三編號2 、附表四編號3 己○○、高均勝聯
        繫販賣毒品所使用之0000000000號行動電話，為其於99
        年5 月1 日當天向不詳友人借用，均據被告辛○○供陳
        在卷（本院卷(二)第116 頁背面），是上開SIM 卡及行動
        電話均非被告辛○○所有，均不宣告沒收。
    5.此外，其餘於被告丁○○住處扣得之門號0000000000號
      SIM 卡1 張、行動電話1 支（內含門號0000000000號SIM
      卡1 張）、未含法定毒品成分之粉末1 包；於被告丙○○
      住處扣得海洛因3 包（其中1 包未含法定毒品成分，其餘
      2 包合計淨重0.11公克，空包裝總重0.31公克）、注射針
      筒1 支、注射用水1 支、裝毒品包包1 個，為被告丙○○
      本人施用海洛因所用之物，及Anycall 牌行動電話1 支（
      內含門號0000000000號SIM 卡1 張）、門號0000000000號
      SIM 卡1 張；被告辛○○住處扣得門號0000000000號SIM
      卡1 張、Sony Ericsson 牌行動電話1 支（內含門號
      0000000000號SIM 卡1 張）、Anycall 牌行動電話1 支（
      內含門號0000000000號SIM 卡1 張）；於被告己○○住處
      ，扣得安非他命吸食器1 組，為被告己○○施用甲基安非
      他命所用之物；上開物品，分別為被告丁○○、丙○○、
      辛○○、己○○所有，然尚無法證明與本件其等販賣海洛
      因、甲基安非他命有何關連存在；另被告壬○○所有遭查
      扣案之第三級毒品氟硝西泮1 包（俗稱FM2 ，內含藥丸4
      顆，合計淨重0.8063公克，取樣0.2024公克〈已鑑析用罄
      〉，合計驗餘淨重0.6039公克），亦無法證明與其販賣甲
      基安非他命有關或另構成犯罪，故均不予宣告沒收，附此
      說明。
七、據上論斷，應依刑事訴訟法第299 條第1 項前段，毒品危害
    防制條例第4 條第1 項、第2 項、第3 項、第11條第2 項、
    第17條第1 項、第2 項、第18條第1 項前段、第19條第1 項
    ，刑法第11條前段、第28條、第51條第5 款、第47條第1 項
    、第59條、第38條第1 項第2 款，判決如主文。
本案經檢察官莊珂惠到庭執行職務
中    華    民    國    99    年    11    月    1     日
            刑事第三庭    審判長法  官  林輝煌
                                法  官  陳雅琪
                                法  官  蕭雅毓
以上正本證明與原本無異。
如不服本判決應於收受判決後10日內向本院提出上訴書狀，並應
敘述具體理由；其未敘述上訴理由者，應於上訴期間屆滿後20日
內向本院補提理由書（均須按他造當事人之人數附繕本）。「切
勿逕送上級法院」。
                                書記官 鍾宜津
中    華    民    國    99    年    11    月    1     日
附錄論罪科刑條文全文：
毒品危害防制條例第4條
製造、運輸、販賣第一級毒品者，處死刑或無期徒刑；處無期徒
刑者，得併科新臺幣 2 千萬元以下罰金。
製造、運輸、販賣第二級毒品者，處無期徒刑或 7 年以上有期
徒刑，得併科新臺幣 1 千萬元以下罰金。
製造、運輸、販賣第三級毒品者，處 5 年以上有期徒刑，得併
科新臺幣 7 百萬元以下罰金。
製造、運輸、販賣第四級毒品者，處 3 年以上 10 年以下有期
徒刑，得併科新臺幣 3 百萬元以下罰金。
製造、運輸、販賣專供製造或施用毒品之器具者，處 1 年以上
7 年以下有期徒刑，得併科新臺幣 1 百萬元以下罰金。
前五項之未遂犯罰之。
毒品危害防制條例第11條
持有第一級毒品者，處 3 年以下有期徒刑、拘役或新臺幣 5 萬
元以下罰金。
持有第二級毒品者，處 2 年以下有期徒刑、拘役或新臺幣 3 萬
元以下罰金。
持有第一級毒品純質淨重十公克以上者，處 1 年以上 7 年以下
有期徒刑，得併科新臺幣 1 百萬元以下罰金。
持有第二級毒品純質淨重二十公克以上者，處 6 月以上 5 年以
下有期徒刑，得併科新臺幣 70 萬元以下罰金。
持有第三級毒品純質淨重二十公克以上者，處 3 年以下有期徒
刑，得併科新臺幣 30 萬元以下罰金。
持有第四級毒品純質淨重二十公克以上者，處 1 年以下有期徒
刑，得併科新臺幣 10 萬元以下罰金。
持有專供製造或施用第一級、第二級毒品之器具者，處 1 年以
下有期徒刑、拘役或新臺幣 1 萬元以下罰金。
【附表一】丁○○單獨販賣海洛因及甲基安非他命部分
┌──┬───┬───────┬──────┬────────┬────────┐
│編號│買受者│     時間     │   地點     │    交易過程    │種類、數量及金額│
│    │      │              │            │                │（新臺幣）      │
├──┼───┼───────┼──────┼────────┼────────┤
│ 1  │張景盛│99年4月4日13時│張景盛位於雲│丁○○以門號0970│1,000 元之甲基安│
│    │      │13分、13時23分│林縣斗六市龍│272363號行動電話│非他命1包       │
│    │      │簡訊通聯後    │潭里潭南路50│與張景盛門號0919│                │
│    │      │              │號住處附近路│708599號行動電話│                │
│    │      │              │邊          │以互傳簡訊方式聯│                │
│    │      │              │            │絡交易毒品事宜後│                │
│    │      │              │            │，丁○○前往約定│                │
│    │      │              │            │地點與張景盛以一│                │
│    │      │              │            │手交錢、一手交貨│                │
│    │      │              │            │之方式進行交易。│                │
├──┼───┼───────┼──────┼────────┼────────┤
│ 2  │張景盛│99年4月6日19時│丁○○位於雲│丁○○以門號0970│2,000 元之甲基安│
│    │      │12分通聯，約5 │林縣斗六市雲│272363號行動電話│非他命          │
│    │      │分鐘後到達交易│林路二段524 │與張景盛門號0919│                │
│    │      │              │巷42之1號住 │708599號行動電話│                │
│    │      │              │處附近路口  │聯絡交易毒品事宜│                │
│    │      │              │            │後，張景盛前往約│                │
│    │      │              │            │定地點與丁○○以│                │
│    │      │              │            │一手交錢、一手交│                │
│    │      │              │            │貨之方式進行交易│                │
│    │      │              │            │。              │                │
├──┼───┼───────┼──────┼────────┼────────┤
│ 3  │陳建豐│99年4月1日下午│雲林縣斗六市│丁○○以門號0970│2,000 元之甲基安│
│    │      │2、3時許      │消防局附近  │272363號行動電話│非他命2包       │
│    │      │（同日17時38分│            │與陳建豐門號0985│                │
│    │      │許陳建豐撥打電│            │234299號行動電話│                │
│    │      │話抱怨）      │            │聯絡交易毒品事宜│                │
│    │      │              │            │後，丁○○前往約│                │
│    │      │              │            │定地點與陳建豐以│                │
│    │      │              │            │一手交錢、一手交│                │
│    │      │              │            │貨之方式進行交易│                │
│    │      │              │            │。              │                │
├──┼───┼───────┼──────┼────────┼────────┤
│ 4  │陳建豐│99年4月3日8時9│雲林國中附近│丁○○以門號0970│3,000 元之甲基安│
│    │      │分通聯後      │            │272363號行動電話│非他命1包       │
│    │      │              │            │與陳建豐門號0985│                │
│    │      │              │            │234299號行動電話│                │
│    │      │              │            │聯絡交易毒品事宜│                │
│    │      │              │            │後，丁○○前往約│                │
│    │      │              │            │定地點與陳建豐以│                │
│    │      │              │            │一手交錢、一手交│                │
│    │      │              │            │貨之方式進行交易│                │
│    │      │              │            │。              │                │
├──┼───┼───────┼──────┼────────┼────────┤
│ 5  │陳建豐│99年4月4日10時│丁○○位於雲│丁○○以門號0970│2,000 元之甲基安│
│    │      │41分通聯後    │林縣斗六市雲│272363號行動電話│非他命1包       │
│    │      │              │林路二段524 │與陳建豐門號0985│                │
│    │      │              │巷42之1號住 │234299號行動電話│                │
│    │      │              │處附近路口處│聯絡交易毒品事宜│                │
│    │      │              │            │後，陳建豐前往約│                │
│    │      │              │            │定地點與丁○○以│                │
│    │      │              │            │一手交錢、一手交│                │
│    │      │              │            │貨之方式進行交易│                │
│    │      │              │            │。              │                │
├──┼───┼───────┼──────┼────────┼────────┤
│ 6  │丙○○│99年2月27日16 │丁○○位於雲│丁○○以門號0970│2,000 元之甲基安│
│    │      │時05分通聯，約│林縣斗六市雲│272363號行動電話│非他命1包       │
│    │      │20分鐘後到達交│林路二段524 │與丙○○門號0917│                │
│    │      │易            │巷42之1號住 │344505號行動電話│                │
│    │      │              │處          │聯絡交易毒品事宜│                │
│    │      │              │            │後，丙○○前往約│                │
│    │      │              │            │定地點與丁○○以│                │
│    │      │              │            │一手交錢、一手交│                │
│    │      │              │            │貨之方式進行交易│                │
│    │      │              │            │。              │                │
├──┼───┼───────┼──────┼────────┼────────┤
│ 7  │丙○○│99年2月27日20 │丁○○位於雲│丁○○以門號0970│7,500 元之甲基安│
│    │      │時19分通聯後  │林縣斗六市雲│272363號行動電話│非他命2包       │
│    │      │              │林路二段524 │與丙○○門號0917│                │
│    │      │              │巷42之1號住 │344505號行動電話│                │
│    │      │              │處          │聯絡交易毒品事宜│                │
│    │      │              │            │後，丙○○前往約│                │
│    │      │              │            │定與丁○○以一手│                │
│    │      │              │            │交錢、一手交貨之│                │
│    │      │              │            │方式進行交易。  │                │
├──┼───┼───────┼──────┼────────┼────────┤
│ 8  │丙○○│99年3月6日21時│丁○○位於雲│丁○○以門號0970│1,000 元之甲基安│
│    │      │31分許通聯    │林縣斗六市雲│272363號行動電話│非他命1包       │
│    │      │              │林路二段524 │與丙○○門號0917│                │
│    │      │              │巷42之1號住 │211924號（誤載為│                │
│    │      │              │處          │0000000000號）行│                │
│    │      │              │            │動電話聯絡交易毒│                │
│    │      │              │            │品事宜，丙○○前│                │
│    │      │              │            │往約定地點與張秉│                │
│    │      │              │            │華以一手交錢、一│                │
│    │      │              │            │手交貨之方式進行│                │
│    │      │              │            │交易。          │                │
├──┼───┼───────┼──────┼────────┼────────┤
│ 9  │丙○○│99年3 月29日12│丁○○位於雲│丁○○以門號0970│4,000 元之甲基安│
│    │      │時37分、12時52│林縣斗六市雲│272363號行動電話│非他命2包       │
│    │      │分通聯，約15分│林路二段524 │與丙○○門號0917│                │
│    │      │鐘後到達交易  │巷42之1號住 │211924號（誤載為│                │
│    │      │              │處          │0000000000號）行│                │
│    │      │              │            │動電話聯絡交易毒│                │
│    │      │              │            │品事宜後，丙○○│                │
│    │      │              │            │前往約定地點與張│                │
│    │      │              │            │秉華以一手交錢、│                │
│    │      │              │            │一手交貨之方式進│                │
│    │      │              │            │行交易。        │                │
├──┼───┼───────┼──────┼────────┼────────┤
│ 10 │丙○○│99年3月30日9時│丁○○位於雲│丁○○以門號0970│1,000 元之海洛因│
│    │      │3分通聯後     │林縣斗六市雲│272363號行動電話│1包             │
│    │      │              │林路二段524 │與丙○○門號0917│                │
│    │      │              │巷42之1號住 │344505號行動電話│                │
│    │      │              │處          │聯絡交易毒品事宜│                │
│    │      │              │            │後，丙○○前往張│                │
│    │      │              │            │秉華住處自行拿取│                │
│    │      │              │            │丁○○置於桌上之│                │
│    │      │              │            │海洛因1 包，並將│                │
│    │      │              │            │現金1000元置於桌│                │
│    │      │              │            │上後離開。      │                │
├──┼───┼───────┼──────┼────────┼────────┤
│ 11 │蔡合坤│99年5月12日12 │臺大醫院斗六│丁○○以門號0970│1,000 元之海洛因│
│    │      │時38分、12時50│分院旁的7-11│272363號行動電話│1包             │
│    │      │分通聯後      │便利商店    │與蔡合坤門號0973│                │
│    │      │              │            │103255號行動電話│                │
│    │      │              │            │聯絡交易毒品事宜│                │
│    │      │              │            │後，丁○○前往約│                │
│    │      │              │            │定地點與蔡合坤以│                │
│    │      │              │            │一手交錢、一手交│                │
│    │      │              │            │貨之方式進行交易│                │
│    │      │              │            │。              │                │
└──┴───┴───────┴──────┴────────┴────────┘
【附表二】丁○○與丙○○共同販賣甲基安非他命部分
┌──┬───┬───────┬──────┬────────┬────────┐
│編號│買受者│    時間      │    地點    │    交易過程    │種類、數量及金額│
│    │      │              │            │                │（新臺幣）      │
├──┼───┼───────┼──────┼────────┼────────┤
│ 1  │張宏維│99年5月1日22時│成大醫院斗六│丙○○以門號0917│2,500 元之甲基安│
│    │      │55分通聯後    │分院附近    │344505號行動電話│非他命1包       │
│    │      │              │            │與張宏維住處門號│                │
│    │      │              │            │00-0000000號室內│                │
│    │      │              │            │電話聯絡交易毒品│                │
│    │      │              │            │事宜後，張宏維前│                │
│    │      │              │            │往約定地點見面，│                │
│    │      │              │            │丙○○先向張宏維│                │
│    │      │              │            │拿取2,500 元，即│                │
│    │      │              │            │前往丁○○住處拿│                │
│    │      │              │            │取0.8 公克甲基安│                │
│    │      │              │            │非他命，丙○○從│                │
│    │      │              │            │中拿取0.2 公克甲│                │
│    │      │              │            │基安非他命後，即│                │
│    │      │              │            │將餘0.6 公克甲基│                │
│    │      │              │            │安非他命置於約定│                │
│    │      │              │            │地點附近的電線桿│                │
│    │      │              │            │，復通知張宏維再│                │
│    │      │              │            │自行前往拿取。  │                │
├──┼───┼───────┼──────┼────────┼────────┤
│ 2  │己○○│99年3月27日10 │雲林縣斗六市│丙○○以門號0917│1,000 元之甲基安│
│    │      │時50分、10時52│公誠國小附近│344505號行動電話│非他命1包       │
│    │      │分通聯後      │            │與己○○門號0916│                │
│    │      │              │            │739394號行動電話│                │
│    │      │              │            │聯絡交易毒品事宜│                │
│    │      │              │            │後，丙○○先前往│                │
│    │      │              │            │丁○○住處拿取甲│                │
│    │      │              │            │基安非他命，從中│                │
│    │      │              │            │拿取些許甲基安非│                │
│    │      │              │            │他命後，前往約定│                │
│    │      │              │            │地點，將甲基安非│                │
│    │      │              │            │他命1 包交付予許│                │
│    │      │              │            │豊祥，己○○於翌│                │
│    │      │              │            │日交付1,000 元予│                │
│    │      │              │            │丙○○。        │                │
└──┴───┴───────┴──────┴────────┴────────┘
【附表三】辛○○單獨販賣甲基安非他命部分
┌──┬───┬───────┬──────┬────────┬────────┐
│編號│買受者│    時間      │    地點    │    交易過程    │種類、數量及金額│
│    │      │              │            │                │（新臺幣）      │
├──┼───┼───────┼──────┼────────┼────────┤
│ 1  │蕭鴻儒│99年3月8日8時 │蕭鴻儒位於雲│辛○○以門號0983│500 元之甲基安非│
│    │      │31分通聯前5 分│林縣斗六市明│605613號行動電話│他命1包         │
│    │      │鐘到達交易，交│德北路659巷 │與蕭鴻儒門號0916│                │
│    │      │易前亦有以電話│45號        │620702號行動電話│                │
│    │      │聯繫          │            │聯絡交易毒品事宜│                │
│    │      │              │            │後，己○○前往約│                │
│    │      │              │            │定地點與蕭鴻儒以│                │
│    │      │              │            │一手交錢、一手交│                │
│    │      │              │            │貨之方式進行交易│                │
│    │      │              │            │。              │                │
├──┼───┼───────┼──────┼────────┼────────┤
│ 2  │己○○│99年5月1日16時│雲林縣斗六市│辛○○借用友人所│500 元之甲基安非│
│    │      │通聯後，約15分│公誠國小附近│持用之門號093971│他命1 包        │
│    │      │鐘後到達交易  │            │5309號行動電話與│                │
│    │      │              │            │己○○門號091607│                │
│    │      │              │            │2962號行動電話聯│                │
│    │      │              │            │絡交易毒品事宜後│                │
│    │      │              │            │，辛○○前往約定│                │
│    │      │              │            │地點與己○○以一│                │
│    │      │              │            │手交錢、一手交貨│                │
│    │      │              │            │之方式進行交易。│                │
└──┴───┴───────┴──────┴────────┴────────┘
 【附表四】己○○與辛○○共同販賣甲基安非他命部分
┌──┬───┬───────┬──────┬────────┬────────┐
│編號│買受者│時間          │地點        │交易過程        │種類、數量及金額│
│    │      │              │            │                │（新臺幣）      │
├──┼───┼───────┼──────┼────────┼────────┤
│ 1  │林三豐│99年4 月14日21│雲林縣斗六市│己○○先於14日21│500 元之甲基安非│
│    │      │時17分、4 月15│圓環附近    │時17分以門號0916│他命1包         │
│    │      │日9 時16分通聯│            │072962號行動電話│                │
│    │      │後，約於半小時│            │與林三豐門號0989│                │
│    │      │後到達交易    │            │847119號行動電話│                │
│    │      │              │            │聯絡交易毒品事宜│                │
│    │      │              │            │，於翌日9 時16分│                │
│    │      │              │            │林三豐再撥打許豊│                │
│    │      │              │            │祥0000000000號行│                │
│    │      │              │            │動電話聯絡毒品交│                │
│    │      │              │            │易地點後，己○○│                │
│    │      │              │            │即與辛○○097042│                │
│    │      │              │            │8313號行動電話聯│                │
│    │      │              │            │繫拿取毒品甲基安│                │
│    │      │              │            │非他命，同日稍後│                │
│    │      │              │            │由己○○持辛○○│                │
│    │      │              │            │所交付之毒品甲基│                │
│    │      │              │            │安非他命1 包，前│                │
│    │      │              │            │往約定地點與林三│                │
│    │      │              │            │豐以一手交錢、一│                │
│    │      │              │            │手交貨之方式進行│                │
│    │      │              │            │交易。          │                │
├──┼───┼───────┼──────┼────────┼────────┤
│ 2  │高均勝│99年4 月24日13│己○○位於雲│己○○先於13時26│500 元之甲基安非│
│    │      │時26分、17時31│林縣斗六市萬│分以門號00000000│他命1 包        │
│    │      │分通聯後      │年路600巷17 │94號（誤載為0916│（起訴書記載400 │
│    │      │              │號住處      │072962號）行動電│元，說明如前）  │
│    │      │              │            │話與高均勝住處門│                │
│    │      │              │            │號00-0000000室內│                │
│    │      │              │            │電話聯絡交易毒品│                │
│    │      │              │            │事宜後，己○○與│                │
│    │      │              │            │辛○○0000000000│                │
│    │      │              │            │號行動電話聯絡拿│                │
│    │      │              │            │取毒品甲基安非他│                │
│    │      │              │            │命，待辛○○將甲│                │
│    │      │              │            │基安非他命拿至許│                │
│    │      │              │            │豊祥住處後，於17│                │
│    │      │              │            │時31分高均勝以09│                │
│    │      │              │            │00000000號行動電│                │
│    │      │              │            │話與己○○聯繫毒│                │
│    │      │              │            │品交易，稍後即由│                │
│    │      │              │            │己○○在住處門口│                │
│    │      │              │            │將辛○○所交付之│                │
│    │      │              │            │毒品甲基安非他命│                │
│    │      │              │            │1 包交付予高均勝│                │
│    │      │              │            │，高均勝僅支付現│                │
│    │      │              │            │金400 元，餘100 │                │
│    │      │              │            │元賒帳。        │                │
├──┼───┼───────┼──────┼────────┼────────┤
│ 3  │高均勝│99年5 月1 日19│己○○位於雲│己○○於19時26分│500 元之甲基安非│
│    │      │時26分、19時28│林縣斗六市萬│先以門號00000000│他命1包         │
│    │      │分通聯後      │年路600巷17 │62號行動電話與黃│                │
│    │      │              │號住處      │勝偉借用友人所持│                │
│    │      │              │            │用門號0000000000│                │
│    │      │              │            │號行動電話聯絡，│                │
│    │      │              │            │於19時28分再以撥│                │
│    │      │              │            │打高均勝00000000│                │
│    │      │              │            │29號行動電話聯繫│                │
│    │      │              │            │交易毒品事宜，待│                │
│    │      │              │            │辛○○將毒品甲基│                │
│    │      │              │            │安非他命拿至許豊│                │
│    │      │              │            │祥住處後，即由許│                │
│    │      │              │            │豊祥在住處門口將│                │
│    │      │              │            │辛○○所交付之毒│                │
│    │      │              │            │品甲基安非他命1 │                │
│    │      │              │            │包交付予高均勝，│                │
│    │      │              │            │高均勝僅支付現金│                │
│    │      │              │            │400 元，餘100 元│                │
│    │      │              │            │賒帳。          │                │
└──┴───┴───────┴──────┴────────┴────────┘
【附表五】癸○○、子○○共同販賣甲基安非他命部分
┌──┬───┬───────┬──────┬────────┬────────┐
│編號│買受者│    時間      │    地點    │    交易過程    │種類、數量及金額│
│    │      │              │            │                │（新臺幣）      │
├──┼───┼───────┼──────┼────────┼────────┤
│ 1  │許家誠│99年1月30日0時│國道三號斗六│許家誠先撥打電話│500 元之甲基安非│
│    │      │4分通聯後     │交流道附近  │與癸○○聯絡交易│他命1包         │
│    │      │              │            │毒品事宜，聯絡完│                │
│    │      │              │            │畢後，癸○○即將│                │
│    │      │              │            │門號0000000000號│                │
│    │      │              │            │行動電話及甲基安│                │
│    │      │              │            │非他命交付予鄭國│                │
│    │      │              │            │榮，由子○○前往│                │
│    │      │              │            │約定地點與許家誠│                │
│    │      │              │            │進行交易，子○○│                │
│    │      │              │            │抵達後，即持門號│                │
│    │      │              │            │0000000000號行動│                │
│    │      │              │            │電話與許家誠門號│                │
│    │      │              │            │0000000000號行動│                │
│    │      │              │            │電話聯絡，將甲基│                │
│    │      │              │            │安非他命1 包交付│                │
│    │      │              │            │許家誠，以「賒帳│                │
│    │      │              │            │」方式進行交易。│                │
├──┼───┼───────┼──────┼────────┼────────┤
│ 2  │壬○○│99年2月1日17時│雲林縣林內鄉│壬○○先撥打電話│2,000元之甲基安 │
│    │      │21分、17時37分│林中國小附近│與癸○○聯絡交易│非他命。        │
│    │      │、17時53分通聯│            │毒品事宜，聯絡完│                │
│    │      │後            │            │畢後，癸○○即將│                │
│    │      │              │            │門號0000000000號│                │
│    │      │              │            │行動電話及毒品甲│                │
│    │      │              │            │基安非他命交付予│                │
│    │      │              │            │子○○，由子○○│                │
│    │      │              │            │前往約定地點與蔡│                │
│    │      │              │            │明昆進行交易，復│                │
│    │      │              │            │因子○○所交付之│                │
│    │      │              │            │毒品量不足，蔡明│                │
│    │      │              │            │昆於17時37分再以│                │
│    │      │              │            │電話聯絡要求鄭明│                │
│    │      │              │            │輝將毒品數量增加│                │
│    │      │              │            │到1 公克，嗣於17│                │
│    │      │              │            │時53分許再由鄭國│                │
│    │      │              │            │榮持癸○○交付之│                │
│    │      │              │            │毒品甲基安非他命│                │
│    │      │              │            │前往約定地點，鄭│                │
│    │      │              │            │國榮將1 公克之甲│                │
│    │      │              │            │基安非他命交付蔡│                │
│    │      │              │            │明昆，壬○○則支│                │
│    │      │              │            │付現金2,000元。 │                │
├──┼───┼───────┼──────┼────────┼────────┤
│ 3  │楊原東│99年1月29日23 │雲林縣林內鄉│癸○○以門號0930│2,000元之甲基安 │
│    │      │時05分通聯後  │林內火車站附│566052號行動電話│非他命1包。     │
│    │      │              │近          │與楊原東門號0985│                │
│    │      │              │            │670883號行動電話│                │
│    │      │              │            │聯絡毒品交易事宜│                │
│    │      │              │            │後，將門號091784│                │
│    │      │              │            │8130號行動電話及│                │
│    │      │              │            │毒品甲基安非他命│                │
│    │      │              │            │交付予子○○，由│                │
│    │      │              │            │子○○前往約定地│                │
│    │      │              │            │點與楊原東進行交│                │
│    │      │              │            │易，楊原東支付現│                │
│    │      │              │            │金2,000 元。    │                │
├──┼───┼───────┼──────┼────────┼────────┤
│ 4  │楊原東│99年2月1日17時│雲林縣林內鄉│癸○○以門號0930│2,000元之甲基安 │
│    │      │46分、17時49分│林內火車站附│566052號行動電話│非他命1包。     │
│    │      │通聯後        │近          │與楊原東門號0985│                │
│    │      │              │            │670883號行動電話│                │
│    │      │              │            │聯絡交易毒品事宜│                │
│    │      │              │            │後，將門號091784│                │
│    │      │              │            │8130號行動電話及│                │
│    │      │              │            │毒品甲基安非他命│                │
│    │      │              │            │交付予子○○，由│                │
│    │      │              │            │子○○前往約定地│                │
│    │      │              │            │點將甲基安非他命│                │
│    │      │              │            │1 包交付予楊原東│                │
│    │      │              │            │，楊原東認為鄭國│                │
│    │      │              │            │榮所交付之毒品重│                │
│    │      │              │            │量不足，於17時49│                │
│    │      │              │            │分許子○○及楊原│                │
│    │      │              │            │東即持用門號0917│                │
│    │      │              │            │848130號行動電話│                │
│    │      │              │            │與癸○○門號0930│                │
│    │      │              │            │566052號行動電話│                │
│    │      │              │            │聯絡癸○○前來約│                │
│    │      │              │            │定地點補足毒品，│                │
│    │      │              │            │因癸○○並未前往│                │
│    │      │              │            │現場，故未獲得購│                │
│    │      │              │            │毒款項2,000 元。│                │
└──┴───┴───────┴──────┴────────┴────────┘
【附表六】乙○○販賣愷他命部分
┌──┬───┬───────┬──────┬────────┬────────┐
│編號│買受者│    時間      │    地點    │    交易過程    │種類、數量及金額│
│    │      │              │            │                │（新臺幣）      │
├──┼───┼───────┼──────┼────────┼────────┤
│ 1  │甲○○│99年3月8日5時 │雲林縣斗六市│乙○○以門號0989│500 元之愷他命1 │
│    │      │27分、5 時31分│中山路松青超│659851號行動電話│包              │
│    │      │通聯後        │市附近      │與甲○○門號0955│                │
│    │      │              │            │942100號行動電話│                │
│    │      │              │            │聯絡交易毒品事宜│                │
│    │      │              │            │後，乙○○前往約│                │
│    │      │              │            │定地點與甲○○以│                │
│    │      │              │            │一手交錢、一手交│                │
│    │      │              │            │貨之方式進行交易│                │
│    │      │              │            │。              │                │
├──┼───┼───────┼──────┼────────┼────────┤
│ 2  │癸○○│99年1 月31日22│雲林縣斗六市│乙○○以門號0989│2,500元之愷他命1│
│    │      │時43分、23時12│石榴班某加油│659851號行動電話│包              │
│    │      │分通聯後      │站          │與癸○○門號0917│                │
│    │      │              │            │848130號行動電話│                │
│    │      │              │            │聯絡交易毒品事宜│                │
│    │      │              │            │後，乙○○前往約│                │
│    │      │              │            │定地點與癸○○以│                │
│    │      │              │            │一手交錢、一手交│                │
│    │      │              │            │貨之方式進行交易│                │
│    │      │              │            │。              │                │
├──┼───┼───────┼──────┼────────┼────────┤
│ 3  │綽號「│99年3月8日13時│戊○○位於雲│戊○○之友人綽號│500 元之愷他命1 │
│    │阿溜」│29分通聯後    │林縣斗六市成│「阿溜」之成年男│包              │
│    │之成年│              │功路619 號住│子，欲施用愷他命│                │
│    │男子  │              │處（誤載為明│，戊○○乃以其所│                │
│    │      │              │德里鎮北路  │有門號0000000000│                │
│    │      │              │667巷32號） │號行動電話，撥打│                │
│    │      │              │            │乙○○所有門號  │                │
│    │      │              │            │0000000000號行動│                │
│    │      │              │            │電話聯絡交易毒品│                │
│    │      │              │            │事宜後，乙○○前│                │
│    │      │              │            │往約定地點與綽號│                │
│    │      │              │            │「阿溜」之男子，│                │
│    │      │              │            │以一手交錢、一手│                │
│    │      │              │            │交貨之方式進行交│                │
│    │      │              │            │易。            │                │
└──┴───┴───────┴──────┴────────┴────────┘
【附表七】
┌──────┬───────────────────────┐
│  犯罪事實  │        所 犯 罪 名 及 處 罰                  │
├──────┼───────────────────────┤
│事實欄二(一)1.│丁○○販賣第二級毒品，處有期徒刑年捌月。未扣│
│附表一編號1 │案之販賣第二級毒品所得新臺幣壹仟元沒收之，如全│
│            │部或一部不能沒收時，以其財產抵償之。扣案雙卡行│
│            │動電話壹支（內含門號0000000000號SIM 卡壹張）沒│
│            │收之。                                        │
├──────┼───────────────────────┤
│事實欄二(一)1.│丁○○販賣第二級毒品，處有期徒刑年玖月。未扣│
│附表一編號2 │案之販賣第二級毒品所得新臺幣貳仟元沒收之，如全│
│            │部或一部不能沒收時，以其財產抵償之。扣案雙卡行│
│            │動電話壹支（內含門號0000000000號SIM 卡壹張）沒│
│            │收之。                                        │
├──────┼───────────────────────┤
│事實欄二(一)1.│丁○○販賣第二級毒品，處有期徒刑年玖月。未扣│
│附表一編號3 │案之販賣第二級毒品所得新臺幣貳仟元沒收之，如全│
│            │部或一部不能沒收時，以其財產抵償之。扣案雙卡行│
│            │動電話壹支（內含門號0000000000號SIM 卡壹張）沒│
│            │收之。                                        │
├──────┼───────────────────────┤
│事實欄二(一)1.│丁○○販賣第二級毒品，處有期徒刑年玖月。未扣│
│附表一編號4 │案之販賣第二級毒品所得新臺幣仟元沒收之，如全│
│            │部或一部不能沒收時，以其財產抵償之。扣案雙卡行│
│            │動電話壹支（內含門號0000000000號SIM 卡壹張）沒│
│            │收之。                                        │
├──────┼───────────────────────┤
│事實欄二(一)1.│丁○○販賣第二級毒品，處有期徒刑年玖月。未扣│
│附表一編號5 │案之販賣第二級毒品所得新臺幣貳仟元沒收之，如全│
│            │部或一部不能沒收時，以其財產抵償之。扣案雙卡行│
│            │動電話壹支（內含門號0000000000號SIM 卡壹張）沒│
│            │收之。                                        │
├──────┼───────────────────────┤
│事實欄二(一)1.│丁○○販賣第二級毒品，處有期徒刑年玖月。未扣│
│附表一編號6 │案之販賣第二級毒品所得新臺幣貳仟元沒收之，如全│
│            │部或一部不能沒收時，以其財產抵償之。扣案雙卡行│
│            │動電話壹支（內含門號0000000000號SIM 卡壹張）沒│
│            │收之。                                        │
├──────┼───────────────────────┤
│事實欄二(一)1.│丁○○販賣第二級毒品，處有期徒刑年拾月。未扣│
│附表一編號7 │案之販賣第二級毒品所得新臺幣柒仟伍佰元沒收之，│
│            │如全部或一部不能沒收時，以其財產抵償之。扣案雙│
│            │卡行動電話壹支（內含門號0000000000號SIM 卡壹張│
│            │）沒收之。                                    │
├──────┼───────────────────────┤
│事實欄二(一)1.│丁○○販賣第二級毒品，處有期徒刑年捌月。未扣│
│附表一編號8 │案之販賣第二級毒品所得新臺幣壹仟元沒收之，如全│
│            │部或一部不能沒收時，以其財產抵償之。扣案雙卡行│
│            │動電話壹支（內含門號0000000000號SIM 卡壹張）沒│
│            │收之。                                        │
├──────┼───────────────────────┤
│事實欄二(一)1.│丁○○販賣第二級毒品，處有期徒刑年玖月。未扣│
│附表一編號9 │案之販賣第二級毒品所得新臺幣肆仟元沒收之，如全│
│            │部或一部不能沒收時，以其財產抵償之。扣案雙卡行│
│            │動電話壹支（內含門號0000000000號SIM 卡壹張）沒│
│            │收之。                                        │
├──────┼───────────────────────┤
│事實欄二(一)1.│丁○○販賣第一級毒品，處有期徒刑柒年捌月。未扣│
│附表一編號10│案之販賣第一級毒品所得新臺幣壹仟元沒收之，如全│
│            │部或一部不能沒收時，以其財產抵償之。扣案雙卡行│
│            │動電話壹支（內含門號0000000000號SIM 卡壹張）沒│
│            │收之。                                        │
├──────┼───────────────────────┤
│事實欄二(一)1.│丁○○販賣第一級毒品，處有期徒刑柒年捌月。未扣│
│附表一編號11│案之販賣第一級毒品所得新臺幣壹仟元沒收之，如全│
│            │部或一部不能沒收時，以其財產抵償之。扣案雙卡行│
│            │動電話壹支（內含門號0000000000號SIM 卡壹張）沒│
│            │收之。扣案之海洛因伍包（合計驗餘淨重柒點陸肆公│
│            │克），沒收銷燬之；包裝上開海洛因之空包裝袋伍個│
│            │、空夾鍊袋壹疊，均沒收。                      │
├──────┼───────────────────────┤
│事實欄二(一)2.│丁○○共同販賣第二級毒品，處有期徒刑年玖月。│
│附表二編號1 │未扣案之販賣第二級毒品所得新臺幣貳仟伍佰元應與│
│            │丙○○連帶沒收之，如全部或一部不能沒收時，以其│
│            │與丙○○之財產連帶抵償之。扣案甲基安非他命拾貳│
│            │包（合計驗餘淨重拾貳點貳零玖公克）、甲基安非│
│            │他命陸包（合計驗餘淨重壹點零壹玖公克），沒收銷│
│            │燬之；扣案NOKIA 牌行動電話壹支（內含門號      │
│            │0000000000號SIM 卡壹張）、包裝上開甲基安非他命│
│            │之空包裝袋共拾捌個、空夾鍊袋壹疊，均沒收。    │
│            │丙○○共同販賣第二級毒品，累犯，處有期徒刑年│
│            │捌月。未扣案之販賣第二級毒品所得新臺幣貳仟伍佰│
│            │元應與丁○○連帶沒收之，如全部或一部不能沒收時│
│            │，以其與丁○○之財產連帶抵償之。扣案甲基安非他│
│            │命拾貳包（合計驗餘淨重拾貳點貳零玖公克）、甲│
│            │基安非他命陸包（合計驗餘淨重壹點零壹玖公克），│
│            │沒收銷燬之；扣案NOKIA 牌行動電話壹支（內含門號│
│            │0000000000號SIM 卡壹張）、包裝上開甲基安非他命│
│            │之空包裝袋共拾捌個、空夾鍊袋壹疊，均沒收。    │
├──────┼───────────────────────┤
│事實欄二(一)2.│丁○○共同販賣第二級毒品，處有期徒刑年捌月。│
│附表二編號2 │未扣案之販賣第二級毒品所得新臺幣壹仟元應與沈桓│
│            │賢連帶沒收之，如全部或一部不能沒收時，以其與沈│
│            │桓賢之財產連帶抵償之。扣案NOKIA 牌行動電話壹支│
│            │（內含門號0000000000號SIM 卡壹張）沒收之。    │
│            │丙○○共同販賣第二級毒品，累犯，處有期徒刑年│
│            │柒月。未扣案之販賣第二級毒品所得新臺幣壹仟元應│
│            │與丁○○連帶沒收之，如全部或一部不能沒收時，以│
│            │其與丁○○之財產連帶抵償之。扣案NOKIA 牌行動電│
│            │話壹支（內含門號0000000000號SIM 卡壹張）沒收之│
│            │。                                            │
├──────┼───────────────────────┤
│事實欄二(二)1.│辛○○販賣第二級毒品，處有期徒刑年柒月。未扣│
│附表三編號1 │案之販賣第二級毒品所得新臺幣伍佰元沒收之，如全│
│            │部或一部不能沒收時，以其財產抵償之。扣案之白色│
│            │山寨版行動電話壹支沒收之。                    │
├──────┼───────────────────────┤
│事實欄二(二)1.│辛○○販賣第二級毒品，累犯，處有期徒刑年捌月│
│附表三編號2 │。未扣案之販賣第二級毒品所得新臺幣伍佰元沒收之│
│            │，如全部或一部不能沒收時，以其財產抵償之。    │
├──────┼───────────────────────┤
│事實欄二(二)2.│辛○○共同販賣第二級毒品，處有期徒刑年柒月。│
│附表四編號1 │未扣案之販賣第二級毒品所得新臺幣伍佰元應與許豊│
│            │祥連帶沒收之，如全部或一部不能沒收時，以其與許│
│            │豊祥之財產連帶抵償之。扣案LG牌行動電話壹支（內│
│            │含門號0000000000號SIM 卡壹張）、G-PLUS牌行動電│
│            │話壹支（含門號0000000000號SIM 卡壹張），均沒收│
│            │之。                                          │
│            │己○○共同販賣第二級毒品，累犯，處有期徒刑年│
│            │陸月。未扣案之販賣第二級毒品所得新臺幣伍佰元應│
│            │與辛○○連帶沒收之，如全部或一部不能沒收時，以│
│            │其與辛○○之財產連帶抵償之。扣案LG牌行動電話壹│
│            │支（內含門號0000000000號SIM 卡壹張）、G-PLUS牌│
│            │行動電話壹支（含門號0000000000號SIM 卡壹張），│
│            │均沒收之。                                    │
├──────┼───────────────────────┤
│事實欄二(二)2.│辛○○共同販賣第二級毒品，處有期徒刑年柒月。│
│附表四編號2 │未扣案之販賣第二級毒品所得新臺幣肆佰元應與許豊│
│            │祥連帶沒收之，如全部或一部不能沒收時，以其與許│
│            │豊祥之財產連帶抵償之。扣案LG牌行動電話壹支（內│
│            │含門號0000000000號SIM 卡壹張）、MOTOROLA牌行動│
│            │電話壹支（內含門號0000000000號SIM 卡壹張），均│
│            │沒收之。                                      │
│            │己○○共同販賣第二級毒品，累犯，處有期徒刑年│
│            │陸月。未扣案之販賣第二級毒品所得新臺幣肆佰元應│
│            │與辛○○連帶沒收之，如全部或一部不能沒收時，以│
│            │其與辛○○之財產連帶抵償之。扣案LG牌行動電話壹│
│            │支（內含門號0000000000號SIM 卡壹張）、MOTOROLA│
│            │牌行動電話壹支（內含門號0000000000號SIM 卡壹張│
│            │），均沒收之。                                │
├──────┼───────────────────────┤
│事實欄二(二)2.│辛○○共同販賣第二級毒品，累犯，處有期徒刑年│
│附表四編號3 │捌月。未扣案之販賣第二級毒品所得新臺幣肆佰元應│
│            │與己○○連帶沒收之，如全部或一部不能沒收時，以│
│            │其與己○○之財產連帶抵償之。扣案之甲基安非他命│
│            │貳包（合計驗餘淨重零點玖壹伍玖公克），沒收銷燬│
│            │之；扣案G-PLUS牌行動電話壹支（含門號0000000000│
│            │號SIM 卡壹張）、包裝上開甲基安非他命之空包裝袋│
│            │貳個，均沒收之。                              │
│            │己○○共同販賣第二級毒品，累犯，處有期徒刑年│
│            │陸月。未扣案之販賣第二級毒品所得新臺幣肆佰元應│
│            │與辛○○連帶沒收之，如全部或一部不能沒收時，以│
│            │其與辛○○之財產連帶抵償之。扣案之甲基安非他命│
│            │貳包（合計驗餘淨重零點玖壹伍玖公克），沒收銷燬│
│            │之；扣案G-PLUS牌行動電話壹支（含門號0000000000│
│            │號SIM 卡壹張）、包裝上開甲基安非他命之空包裝袋│
│            │貳個，均沒收之。                              │
├──────┼───────────────────────┤
│事實欄二(三)1.│壬○○販賣第二級毒品，累犯，處有期徒刑年捌月│
│            │。未扣案之販賣第二級毒品所得新臺幣壹仟伍佰元沒│
│            │收之，如全部或一部不能沒收時，以其財產抵償之。│
│            │扣案MOTOROLA牌行動電話壹支（內含門號0000000000│
│            │號SIM 卡壹張）沒收之。                        │
├──────┼───────────────────────┤
│事實欄二(三)2.│壬○○持有第二級毒品，累犯，處有期徒刑月。扣│
│            │案之甲基安非他命壹包（驗餘淨重零點柒伍捌陸公克│
│            │）沒收銷燬之；扣案包裝上開甲基安非他命之空包裝│
│            │袋壹個沒收之。                                │
├──────┼───────────────────────┤
│事實欄二(四)  │癸○○共同販賣第二級毒品，累犯，處有期徒刑年│
│附表五編號1 │柒月。扣案SONY ERICSSON 牌銀色行動電話壹支（內│
│            │含門號0000000000號SIM 卡壹張）沒收之。        │
│            │子○○共同販賣第二級毒品，處有期徒刑年陸月。│
│            │扣案SONY ERICSSON 牌銀色行動電話壹支（內含門號│
│            │0000000000號SIM 卡壹張）沒收之。              │
├──────┼───────────────────────┤
│事實欄二(四)  │癸○○共同販賣第二級毒品，累犯，處有期徒刑年│
│附表五編號2 │捌月。未扣案之販賣第二級毒品所得新臺幣貳仟元應│
│            │與子○○連帶沒收之，如全部或一部不能沒收時，以│
│            │其與子○○之財產連帶抵償之。扣案SONY ERICSSON │
│            │牌銀色行動電話壹支（內含門號0000000000號SIM 卡│
│            │壹張）沒收之。                                │
│            │子○○共同販賣第二級毒品，處有期徒刑年柒月。│
│            │未扣案之販賣第二級毒品所得新臺幣貳仟元應與鄭明│
│            │輝連帶沒收之，如全部或一部不能沒收時，以其與鄭│
│            │明輝之財產連帶抵償之。扣案SONY ERICSSON 牌銀色│
│            │行動電話壹支（內含門號0000000000號SIM 卡壹張）│
│            │沒收之。                                      │
├──────┼───────────────────────┤
│事實欄二(四)  │癸○○共同販賣第二級毒品，累犯，處有期徒刑年│
│附表五編號3 │捌月。未扣案之販賣第二級毒品所得新臺幣貳仟元應│
│            │與子○○連帶沒收之，如全部或一部不能沒收時，以│
│            │其與子○○之財產連帶抵償之。扣案SONY ERICSSON │
│            │牌銀色行動電話壹支（內含門號0000000000號SIM 卡│
│            │壹張）、SONY ERICSSON牌黑色行動電話壹支（內含 │
│            │門號0000000000號SIM 卡壹張），均沒收之。      │
│            │子○○共同販賣第二級毒品，處有期徒刑年柒月。│
│            │未扣案之販賣第二級毒品所得新臺幣貳仟元應與鄭明│
│            │輝連帶沒收之，如全部或一部不能沒收時，以其與鄭│
│            │明輝之財產連帶抵償之。扣案SONY ERICSSON 牌銀色│
│            │行動電話壹支（內含門號0000000000號SIM 卡壹張）│
│            │、SONY ERICSSON 牌黑色行動電話壹支（內含門號  │
│            │0000000000號SIM 卡壹張），均沒收之。          │
├──────┼───────────────────────┤
│事實欄二(四)  │癸○○共同販賣第二級毒品，累犯，處有期徒刑年│
│附表五編號4 │捌月。扣案SONY ERICSSON 牌銀色行動電話壹支（內│
│            │含門號0000000000號SIM 卡壹張）、SONY ERICSSON │
│            │牌黑色行動電話壹支（內含門號0000000000號SIM 卡│
│            │壹張），均沒收之。                            │
│            │子○○共同販賣第二級毒品，處有期徒刑年柒月。│
│            │扣案SONY ERICSSON 牌銀色行動電話壹支（內含門號│
│            │0000000000號SIM 卡壹張）、SONY ERICSSON 牌黑色│
│            │行動電話壹支（內含門號0000000000號SIM 卡壹張）│
│            │，均沒收之。                                  │
├──────┼───────────────────────┤
│事實欄二(五)  │乙○○販賣第三級毒品，處有期徒刑伍年貳月。未扣│
│附表六編號1 │案之販賣第三級毒品所得新臺幣伍佰元沒收之，如全│
│            │部或一部不能沒收時，以其財產抵償之。未扣案SONY│
│            │ERICSSON牌行動電話壹支（內含門號0000000000號  │
│            │SIM 卡壹張）沒收之，如全部或一部不能沒收時，追│
│            │徵其價額。                                    │
├──────┼───────────────────────┤
│事實欄二(五)  │乙○○販賣第三級毒品，處有期徒刑伍年月。未扣│
│附表六編號2 │案之販賣第三級毒品所得新臺幣貳仟伍佰元沒收之，│
│            │如全部或一部不能沒收時，以其財產抵償之。未扣案│
│            │SONY ERICSSON 牌行動電話壹支（內含門號00000000│
│            │51號SIM 卡壹張）沒收之，如全部或一部不能沒收時│
│            │，追徵其價額。                                │
├──────┼───────────────────────┤
│事實欄二(五)  │乙○○販賣第三級毒品，處有期徒刑伍年貳月。未扣│
│附表六編號3 │案之販賣第三級毒品所得新臺幣伍佰元沒收之，如全│
│            │部或一部不能沒收時，以其財產抵償之。未扣案SONY│
│            │ERICSSON牌行動電話壹支（內含門號0000000000號  │
│            │SIM 卡壹張）沒收之，如全部或一部不能沒收時，追│
│            │徵其價額。                                    │
└──────┴───────────────────────┘
【附錄一：附表六編號1 之通聯譯文】
    監察對象：0000000000（乙○○）
    通話對象：0000000000（甲○○）
      一通話時間：99年3月8日05時27分
        通話內容：
        A：喂，你誰。
        B：我李欣儀（音譯）。
        A：怎樣。
        B：你有沒有空。
        A：要幹嗎。
        B：一樣啊。
        A：你要找我喔。
        B：嘿啊。
        A：松青你知道嗎，地下道上來這個。
        B：好。
      二通話時間：99年3 月8日05時31分
        通話內容：
        B：喂，你說松青，然後呢。
        A：松青就松青。
        B：你在那喔。
        A：對。
        B：我要到了。
【附錄二：附表六編號2 之通聯譯文】
    監察對象：0000000000（癸○○）
    通話對象：0000000000（乙○○）
      一通話時間：99年1月31日22時43分
        通話內容：
        A：喂，阿峰喔。
        B：你誰。
        A：我阿猴。
        B：怎樣。
        A：你有沒有辦法過來石榴班這邊。
        B：你不來找我嗎。
        A：你過來啦，那人家要的。
        B：好啦。
        A：我在萊爾富這邊等你。
        B：好。
      二通話時間：99年1月31日23時12分
        通話內容
        A：喂，你到哪了。
        B：到石榴了。
        A：石榴哪。
        B：加油站。
        A：好，我過去就好
【附錄三：附表六編號3 之通聯譯文】
    監察對象：0000000000（乙○○）
    通話對象：0000000000（戊○○）
      一通話時間：99年3月8日13時29分
        通話內容：
        A：喂。
        B：喂，你沒有在睡喔。
        A：沒有，在西螺。
        B：你有沒有要馬上回來。
        A：等一下就回去了。
        B：你要回來打給我來我家。
        A：好。
        B：那是人家要，不是我。
        A：好。

司法院資訊處製作；財團法人民間司法改革基金會備份。
